---
title: "tp_08-4"
output: 
  pdf_document
    # latex_engine: xelatex

---

```{r setup, include=FALSE}
knitr::opts_chunk$set(echo = TRUE)
```

## Clase 5
## El  album de figuritas


### 1 y 2
Simular el numero de una figurita elegida al azar si el album es de 6 figuritas. ¿Que comando sirve?
#Simular el llenado de un album de 6 figuritas e indicar cuantas figuritas se debieron comprar para completarlo.

```{r }
album_seis <-function(n=6){
  contador <- 0
  album <- rep(0,n)
  incompleto <- TRUE
  while (incompleto){
    contador <- contador+1
    figurita <-sample(1:n,1)
    album[figurita]<-TRUE
    incompleto <- sum(album)<n 
    }
  contador
}

album_seis(6)

```

### 3. 

Implementar una funcion cuantasFigus(figusTotal) que, dado el tamano del album (figusTotal), simule su llenado y devuelva la cantidad de figuritas que se
debieron adquirir para completarlo. 

```{r }
cuantasFigus <-function(figusTotal){
  contador <- 0
  album <- rep(FALSE,figusTotal)
  incompleto <- TRUE
  while (incompleto){
    contador <- contador+1
    figurita <-sample(1:figusTotal,1)
    album[figurita]<-TRUE
    incompleto <- sum(album)<figusTotal 
  }
  contador
}

cuantasFigus(680)
```
### 4. 
Calcular Nrep=1000 veces la funcion anterior utilizando figusTotal=6 y guarde
en una lista los resultados obtenidos en cada repeticion. Con los resultados
obtenidos para un album de seis figuritas, estimar:


```{r }
tirar_muchos_album <-function(n=1000,figusTotal){
  sumas <-rep(NA, n) # sumas <-c() 
  for (i in 1:n)
  {
    sumas[i] = cuantasFigus(figusTotal) # sumas <- c(sumas,suma.cubilete())
  }
  sumas
}
vv = tirar_muchos_album(1000,6)
hist(vv)

``` 
#### 4.a 
El numero de figuritas hay que comprar, en media, para completar el album.
```{r }
mean(vv)
```
#### 4.b 
La probabilidad de completar el album comprando 16 figuritas.
```{r }
length(which(vv<=16))/1000
# length(which(vv==16))/1000
mean(vv<=16)
```

#### 4.c 
El numero de figuritas que hay que comprar para tener probabilidad del 90%
de completar el album
```{r }
prob_90 <-function(){
figus <-0
prob <- 0
  while (prob < 0.9){
    figus<-figus +1
    prob <- length(which(vv<=figus))/1000
  }
figus
}
prob_90()
```



### Sobre variabilidad y convergencia
### 5. 
Repetir el item 4.a utilizando Nrep=200, 500, 1000, 5000, 10000. Grafique Nrep
(en el eje x) vs. los promedios calculados para cada valor de Nrep.

```{r }
ejercicioc <-function(p,n=1000){
  grilla<-c(200,500,1000,5000,10000)
  promedios <-c() 
  for (i in grilla)
  {
    promedios <- c(promedios,mean(tirar_muchos_album(i,6))) 
  }
  plot(grilla,promedios)
  promedios
}
ejercicioc()
```

#### 6. 
Repetir el item anterior utilizando otro color para graficar los puntos. 
Vuelva a repetir. Comentar los resultados obtenidos.

#### Caso intermedio: 
consideremos ahora que el album es de figusTotal=640 figuritas y que las figuritas se siguen comprando individualmente.


#### 7. 
Calcular Nrep=100 veces la funcion cuantasFigus(figusTotal=640) utilizando
figusTotal=640 y guardar los resultados obtenidos en cada repeticion en una
lista. Con los resultados obtenidos estimar cuantas figuritas hay que comprar, en
promedio, para completar el album (de 640 figuritas).

```{r }

vv = tirar_muchos_album(100,640)
hist(vv)
mean(vv)
```

### Con paquetes:
#### 8. 
Simular la generacion de un paquete con 5 figuritas, sabiendo que el  album es de
640. Notemos que, como en la vida real, pueden haber figuritas repetidas en un
paquete.
#### 9. 
Implementar una funcion genPaquete(figusTotal, figusPaquete) que dado el
tamano del  album (figusTotal) y la cantidad de figuritas por paquete (figusPaquete)
genere un paquete de figuritas al azar. Notemos que, como en la vida real, pueden
haber figuritas repetidas en un paquete.
```{r }

generar_paquete <-function(figusTotal=640,cant_figus=5){
  paquete <-c() 
  for (i in 1:cant_figus)
  {
    paquete <- c(paquete,sample(1:figusTotal,1)) 
  }
  paquete
}
generar_paquete()
```



#### 10. 
Implementar una funcion cuantosPaquetes(figusTotal, figusPaquete) que
 dado el tamano delalbum (figusTotal) y la cantidad de figuritas por paquete
 (figusPaquete) simule el llenado del album y devuelva cuantos paquetes se debieron adquirir para completarlo.
```{r }
cuantosPaquetes <-function(figusTotal, figusPaquete){
  contador <- 0
  album <- rep(FALSE,figusTotal)
  incompleto <- TRUE
    while (incompleto) {
    contador <- contador+1
    paq <-generar_paquete(figusTotal,figusPaquete)
      for (i in paq){
      album[i]<-TRUE
      }
    incompleto <- sum(album)<figusTotal 
  }
  contador
}

cuantosPaquetes(640,5)
```

#### 11. 
Calcular Nrep=100 veces la funci Ìon cuantosPaquetes, utilizando figusTotal=640,figusPaquete=5 y guarde los resultados obtenidos en una lista y calcule su promedio.
```{r }
tirar_muchos_album_paq <-function(n=100,figusTotal,figusPaquete){
  sumas <-rep(NA, n) # sumas <-c() 
  for (i in 1:n)
  {
    sumas[i] = cuantosPaquetes(figusTotal,figusPaquete) # sumas <- c(sumas,suma.cubilete())
  }
  sumas
}
vv = tirar_muchos_album_paq(100,640,5)
hist(vv)
mean(vv)
```
