---
title: "tp_06-4_monedas"
output: 
  pdf_document
    # latex_engine: xelatex

---

```{r setup, include=FALSE}
knitr::opts_chunk$set(echo = TRUE)
```

## Clase 4

## Sobre Monedas
A lo largo de esta actividad identificaremos la cara con el valor 1 y la ceca con el valor 0.

### 1. Una moneda
#### a) 
Implementar una funcion cara ceca que simule el lanzamiento de una moneda
equilibrada, devolviendo los valores 1 y 0 para cara y ceca, respectivamente.
Indicar si es necesario definir un input para esta funcion

```{r }
# Creamos una funcion que repesenta la tirada de la moneda (sale 1 o 0)
cara_seca <-function()
{
  return(sample(0:1, 1, replace=TRUE))
}

cara_seca()
```


#### b)
¿Con que frecuencia (cuantas veces) espera observar el valor 1 (cara) si repite el experimento N rep = 1000 veces?

```{r }
# Simulamos tirar muchas monedas, y lo guardamos en un vector
tirar_muchas_monedas <-function(n=40){
  
  # creacion del vector para guardar, 2 posibilidades
  sumas <-rep(NA, n)  # sumas <-c() 
  
  for (i in 1:n){
    sumas[i] = cara_seca() # sumas <- c(sumas,suma.cubilete())
  }
  sumas
}

# corremos funcion y graficamos
vv = tirar_muchas_monedas(1000)
hist(vv)
```



#### c) 
Guardar en el vector muchas repeticiones el resultado de la funcion cara ceca a
lo largo de N rep = 1000 repeticiones. 
Calcular la cantidad de veces (frecuencia) que se obtuvo el valor cara. 
Calcular la frecuencia relativa (frecuencia/N ep) correspondiente al valor cara.

```{r }
# Funcion que devuelve la frecuencia relativa de 1 para el vector de interes
probabilidad_cara <-function(vector,n=1000){
  a <- table(vector)
  count_cara <- a[names(a)==1]
  #length(which(numbers==x))
  return( count_cara/n)
}
n=1000
vv = tirar_muchas_monedas(n)
probabilidad_cara(vv,n)
``` 








### 2. Repetimos varias monedas.
#### a) 
Implementar una funcion repito moneda(n) que dado un numero de repeticiones
n devuelva un vector con n posiciones de manera que en la componente iesima
haya un 1 si en la iesima repeticion se obtiene cara y haya un 0 si se obtiene ceca.
```{r }
repito_moneda <-function(n=1000){
  sumas <-rep(NA, n) # sumas <-c() 
  for (i in 1:n)
  {
    sumas[i] = cara_seca() # sumas <- c(sumas,suma.cubilete())
  }
  sumas
}
vv = repito_moneda(1000)

```
#### b) 
Implementar una funcion cuantas caras(n) que dado un numero de repeticiones
 n devuelva la cantidad de caras (unos) observadas en las n repeticiones.
```{r }
cuantas_caras <-function(n=1000){
  vector= repito_moneda(1000)
  a <- table(vector)
  a[names(a)==1]
  #length(which(numbers==x))
}
cuantas_caras(1000)
```



### 3. Sigue tirando, sigue tirando
#### a) 
Implementar la funcon perseverancia cara que emule el numero de lanzamientos necesarios hasta observar la primera cara. 
Indicar si es necesario definir un input para esta funcion
```{r }
# Cantidad de lanzamientos necesarios para que de cara?
perseverancia_cara <-function(){
  suma = 0 
  cara=0
  while(cara==0){
    if(cara_seca() == 1)
    {cara=1}
    suma = suma + 1
  }
  return(suma)
}
perseverancia_cara()
```



#### b) 
Guardar en el vector muchas perseverancia cara el resultado de la funcion
perseverancia a lo largo de N rep = 1000 repeticiones. Calcular la frecuencia relativa de cada uno de los valores obtenidos. Calcular el promedio de los resultados
guardados en muchas perseverancia cara.
```{r }
perseverancia_a_lo_largo <-function(n=1000){
  sumas <-rep(NA, n)
  frec_sumas<-rep(NA, n)
  for (i in 1:n)
  {
    sumas[i] = perseverancia_cara()
    frec_sumas[i] = 1/sumas[i]
  }
  frec_sumas
  # hist(sumas, breaks = 50)
}
ss = perseverancia_a_lo_largo()
hist(ss)
```




### 4. Exito - Fracaso
#### a) 
Implementar una funcion exito fracaso(p) que tenga por input un valor p que devuelva los valores 1 o 0, para exito y fracaso, respectivamente, de forma tal que el  exito ocurra con probabilidad p.
```{r }
# Le doy un p de exito a esta fucion y me devuelve con 1 si hubo exito o con 0 si no hubo exito para una tirada
funcion_exito_fracaso <-function(p){
  sample(0:1, 1, replace = FALSE, prob = c(1-p,p))
}

funcion_exito_fracaso(0.9)
```




#### b) 
¿Con que frecuencia (cuantas veces) espera observar el valor 1 si repite el experimento N rep = 1000 veces?
```{r }
# Se le da un n y un p a esta funcion y grafica la cantidad de exitos y fracasos obtenidos en un histograma 
frecuencia_funcion_exito_fracaso <-function(n=40,p=.5){
  sumas <-rep(NA, n) # sumas <-c() 
  for (i in 1:n)
  {
    sumas[i] = funcion_exito_fracaso(p) # sumas <- c(sumas,suma.cubilete())
  }
  hist(sumas)
  sumas
}
vv = frecuencia_funcion_exito_fracaso(1000,0.9)
```

#### c) 
Guardar en el vector muchas repeticiones bis el resultado de la funcion exito fracaso
a lo largo de N rep = 1000 repeticiones, utilizando p = 0,8. 
Calcular la cantidad de veces que (frecuencia) obtuvo el valor 1 ( exito).
Calcular la frecuencia relativa (frecuencia/N ep) correspondiente al  exito.
```{r }
# Genero vector y grafico con p = 0.8
n = 1000
muchas_repeticiones_bis <- frecuencia_funcion_exito_fracaso(n,0.8)

# Cuento la cantidad de veces que salio el 1 
cant_veces_uno = length(which(muchas_repeticiones_bis==1))
frec_relativa_cant_veces_uno = cant_veces_uno/n
frec_relativa_cant_veces_uno
```




### 5. Muchas repeticiones
#### a) 
Implementar una funci on repito exito fracaso(n, p) que dado un numero de repeticiones n y un valor p devuelva un vector con n posiciones de manera que en la componente i-esima haya un 1 si en la i-esima repeticion se obtiene  exito y haya un 0 si se obtiene fracaso, siendo p la probabilidad de exito en cada una de las n repeticiones (independientes).

#### b) 
Implementar una funcion cuantos exitos(n, p) que dado un numero de repeticiones n y un valor p devuelva la cantidad de  exitos (unos) observadas en las n repeticiones, siendo p la probabilidad de  exito en c da una de las n repeticiones (independientes).
```{r }
cuantos_exitos <-function(n=1000,p=.8){
  muchas_repeticiones_bis <- frecuencia_funcion_exito_fracaso(n,p)
  length(which(muchas_repeticiones_bis==1))

}

cuantos_exitos()
```


### 6. Sigue tirando, sigue tirando
#### a) 
Implementar la funcion perseverancia exito(p) que dado un valor p emule
el numero de repeticiones necesarias hasta observar el primer  exito, siendo p la probabilidad de  exito en cada repeticion.
```{r }
perseverancia_exito <-function(p){
  suma = 0 
  cara=0
  while(cara==0){
    if(funcion_exito_fracaso(p) == 1)
    {cara=1}
    suma = suma + 1
  }
  return(suma)
}
perseverancia_exito(0.1)
```

#### b) 
Guardar en el vector muchas perseverancia exito el resultado de la funcion
perseverancia exito a lo largo de N rep = 1000 repeticiones, utilizando p = 0,8.
Calcular la frecuencia relativa de cada uno de los valores obtenidos. Calcular el promedio de los resultados guardados en muchas perseverancia exito.
```{r }
# 
muchas_perseverancias_exito <-function(p,n=1000){
  sumas <-rep(NA, n)
  frec_sumas<-rep(NA, n)
  for (i in 1:n)
  {
    sumas[i] = perseverancia_exito(p)
  }
  
  sumas
}

hist(muchas_perseverancias_exito(0.8))
```

#### c) 
Repita el item anterior variando p en la grilla grilla<-seq(0.01,0.99,by=0.02)
y graficar p (en la grilla) vs el promedio de perseverancia exito(p) en N rep =
1000. Proponga alguna curva para modelar este fenomeno y superponerla en otro
color.
```{r }

ejercicioc <-function(p,n=1000){
  grilla<-seq(0.01,0.99,by=0.02)
  promedios <-c() 
  for (i in grilla)
  {
    promedios <- c(promedios,mean(muchas_perseverancias_exito(i))) 
  }
  plot(promedios,grilla)
  promedios
  }
ejercicioc()
```


