---
title: "Estimacion no parametrica de la densidad"
output: 
  pdf_document:
    latex_engine: xelatex

---

```{r setup, include=FALSE}
knitr::opts_chunk$set(echo = TRUE)
```

## Ejercicio de clase sobre la empirica

```{r , echo=TRUE}
datos <- c(0.57, 0.93, 0.81, 0.44,0.36, 0.52,0.65,0.69,0.82,0.12) #los datos son de una uniforme
# datos <- runif(100)
# Empirica devuelve la proba de datos < t
empirica <- function(datos,t){
  mean(datos<=t)
  }

ejex <- seq(0,1,0.01)
ejey <- c()
# Recorro cada x y calculo el y
for(i in ejex){
  ejey<- c(ejey,empirica(datos,i))
}

plot(ejex,ejey,cex=0.5)
```


#### Probando ecdf

```{r , echo=TRUE}
# ecdf: Empirical Cumulative Distribution Function
plot(ecdf(datos))
```


## Parte 1: Estimacion

#### 1
Los datos que se muestran a continuaci´on se hallan en el archivo buffalo.txt y corresponden
a la mediciones de cantidad de nieve ca´ıda (en pulgadas) en Buffalo en los inviernos de
1910/1911 a 1972/1973.

Realice un histograma para estos datos utilizando los par´ametros por default. 
Repetir eligiendo como puntos de corte las siguientes secuencias: 
i) de 20 a 140 con paso 10
ii) de 20 a 140 con paso 5. 
Comparar los tres histogramas obtenidos. ¿Tiene algun efecto el refinamiento de los bins?
```{r , echo=TRUE}
# datos = scan(nlines = 4)
# 126.4 82.4 78.1 51.1 90.9 76.2 104.5 87.4 110.5 25.0 69.3 53.5 39.8 63.6 46.7 72.9 79.6 83.6 80.7 
# 60.3 79.0 74.4 49.6 54.7 71.8 49.1 103.9 51.6 82.4 83.6 77.8 79.3 89.6 85.5 58.0 120.7 110.5 65.4 
# 39.9 40.1 88.7 71.4 83.0 55.9 89.9 84.8 105.2 113.7 124.7 114.5 115.6 102.4 101.4 89.8 71.5 70.9 98.3 55.5 66.1 78.4 120.5 97.0 110.0

datos = c(
126.4, 82.4, 78.1, 51.1, 90.9, 76.2, 104.5, 87.4, 110.5, 25.0, 69.3, 53.5, 39.8, 63.6, 46.7, 72.9, 79.6, 83.6, 80.7,60.3, 79.0, 74.4, 49.6, 54.7, 71.8, 49.1, 103.9, 51.6, 82.4, 83.6, 77.8, 79.3, 89.6, 85.5, 58.0, 120.7, 110.5, 65.4, 39.9, 40.1, 88.7, 71.4, 83.0, 55.9, 89.9, 84.8, 105.2, 113.7, 124.7, 114.5, 115.6, 102.4, 101.4, 89.8, 71.5, 70.9, 98.3, 55.5, 66.1, 78.4, 120.5, 97.0, 110.0)

par(mfrow=c(2,2))
hist(datos)
# i) de 20 a 140 con paso 10
hist(datos, breaks = c(10),xlim = c(20,140))
# ii) de 20 a 140 con paso 5. 
hist(datos, breaks = c(5),xlim = c(20,140))
# Comparar los tres histogramas obtenidos. Â¿Tiene algun efecto el refinamiento de los bins?
```

#### 2. 
Realice un histograma para estas observaciones utilizando puntos de corte (10, 20, 30,
40, 50, 60, 70, 80, 90, 100, 110, 120, 130). Repita corriendo el punto de inicio de
los bins en 2 unidades 2 veces consecutivas. Compare los tres histogramas obtenidos.
¿Tiene alg´un efecto la elecci´on del punto inicial en este ejemplo?


```{r , echo=TRUE}
par(mfrow=c(2,2))
puntos_corte <- seq(10,130,10)
hist(datos, breaks = puntos_corte, freq = FALSE)

puntos_corte <- puntos_corte +2
hist(datos, breaks = puntos_corte, freq = FALSE)

puntos_corte <- puntos_corte +2
hist(datos, breaks = puntos_corte, freq = FALSE)
# Alerta a que es sensible el histograma? yo me quiero acercar a la densidad
# No quiero poner muy chiquitos
# El histograma parte y hace el mismo corte para todos los puntos
```

#### 3 
. Sea X la cantidad de nieve ca´ıda en un invierno en Buffalo. Implemente una funci´on,
probab.est(x,dat,h), que permita estimar a
P( X ∈ [x − h, x + h]) = P (x − h ≤ X ≤ x + h)

para cada valor x a partir de la cantidad de observaciones entre los datos disponibles
dat = (x1, . . . , xn) que est´an a distancia menor o igual que h de x, siendo h el tama˜no
de ventana elegida.

Utilizando dicha funcion estime la probabilidad deseada para los valores x = 40 y
h = 10. Compare con la estimacion obtenida si cambia a h = 20.

```{r , echo=TRUE}
# 3 probab.est(x,dat,h)
probab.est <- function(x,datos,h){
  valor<- sum(datos>=(x-h) & datos <=(x+h))
  valor/(2*h*length(datos))
}
probab.est(40,datos,10) #0.04761
probab.est(40,datos,20) # 0.0055
```

#### 4 
Calcule la estimacion de la probabilidad definida en el ıtem anterior para cada valor x
de la grilla de datos observados dat = (x1, . . . , xn), usando h = 10, 20 y 30. Compare.

```{r , echo=TRUE}
# 4 grilla_valores
grilla_valores <- function(datos,h){
    valores <- c()
    for (i in datos){
    valores <- c(valores,probab.est(i,datos,h)) }
    valores
}
par(mfrow=c(2,2))
plot(datos,grilla_valores(datos,10),ylab ="Ventana 10")
plot(datos,grilla_valores(datos,20),ylab ="Ventana 20")
plot(datos,grilla_valores(datos,30),ylab ="Ventana 30")
```


#### 5 
Implemente una funcion densidad.est.parzen que tenga por argumento un conjunto
de datos dat = (x1, . . . , xn), una ventana h y un punto x y devuelva fbh(x), el valor de
la estimacion de la densidad f en el punto x, utilizando el n´ucleo uniforme (tambi´en
llamado rectangular).
```{r , echo=TRUE}
# 5 densidad.est.parzen
densidad.est.parzen <- function(x,datos,h){
  datos <- (datos- x)/h
  valor<- sum(datos>=(-1) & datos <=(1))
  valor*1/2/(h*length(datos))
  
}
densidad.est.parzen(40,datos,10)
```

#### 6

Con la funcion densidad.est.parzen implementada, estime la densidad f en el intervalo (25,126.4) (mınimo y m´aximo de las observaciones) sobre una grilla de 200 puntos
equiespaciados para h = 10. Grafique el estimador fbh(x) obtenido.

```{r , echo=TRUE}
grilla_valores_parzen <- function(valoresx,datos,h){
    # valoresx <- seq(25,126.4,length.out = 200)
    valores <- c()
    for (i in valoresx){
    valores <- c(valores,densidad.est.parzen(i,datos,h)) }
    valores
}

valoresx <- seq(25,126.4,length.out = 200)
plot(valoresx,grilla_valores_parzen(valoresx,datos,10))
```


#### 7
Estime la funcion de densidad f de la variable pulgadas de nieve caıda en invierno
a partir de los datos de Buffalo a trav´es de la funci´on densidad.est.parzen implementada en el item anterior usando h = 10. Realice un histograma para los datos de Buffalo y superponga la densidad estimada en los datos mediante la funcion densidad.est.parzen utilizando h = 10, 20 y 30. Observe como varıa la rugosidad de los estimadores de f obtenidos.

```{r , echo=TRUE}
par(mfrow=c(2,2))
plot(valoresx,grilla_valores_parzen(valoresx,datos,10),ylab ="Ventana 10" )
plot(valoresx,grilla_valores_parzen(valoresx,datos,20),ylab ="Ventana 20")
plot(valoresx,grilla_valores_parzen(valoresx,datos,30),ylab ="Ventana 30")
```

#### 8
La funcion de R density computa un estimador de la densidad a partir de un conjunto
de datos x = (x1, . . . , xn) y la evalua en un conjunto de puntos intermedios. 
Mediante la funcion de R density estime la funcion de densidad f de la variable pulgadas de
nieve caıda en invierno a partir de los datos de Buffalo y utilizando el nucleo normal,
el rectangular y el de Epanechnikov con ventana h = 5. 
Realice un gr´afico en el que superpone las tres estimaciones de f y compare los resultados.

```{r , echo=TRUE}
pp.rec = density(datos,kernel = 'rectangular',window = 5)
pp.gau = density(datos,kernel = 'gaussian',window = 5)
pp.epa = density(datos,kernel = 'epanechnikov',window = 5)


plot(pp.rec)
lines(pp.rec$x,pp.rec$y,type = "l",col="black",lwd=2)
lines(pp.gau$x,pp.gau$y,type = "l",col="red",lwd=2)
lines(pp.epa$x,pp.epa$y,type = "l",col="blue",lwd=2)

```
