---
title: "Estimacion no parametrica de la densidad"
output: 
  pdf_document:
    latex_engine: xelatex

---

```{r setup, include=FALSE}
knitr::opts_chunk$set(echo = TRUE)
```

## Ejercicio de clase sobre la empirica

```{r , echo=TRUE}
datos <- c(0.57, 0.93, 0.81, 0.44,0.36, 0.52,0.65,0.69,0.82,0.12) #los datos son de una uniforme
# datos <- runif(100)
# Empirica devuelve la proba de datos < t
empirica <- function(datos,t){
  mean(datos<=t)
  }

ejex <- seq(0,1,0.01)
ejey <- c()
# Recorro cada x y calculo el y
for(i in ejex){
  ejey<- c(ejey,empirica(datos,i))
}

plot(ejex,ejey,cex=0.5)
```


#### Probando ecdf

```{r , echo=TRUE}
# ecdf: Empirical Cumulative Distribution Function
plot(ecdf(datos))
```


## Parte 1: Estimacion

#### 1
Los datos que se muestran a continuaciôÇon se hallan en el archivo buffalo.txt y corresponden
a la mediciones de cantidad de nieve caôÇáÝda (en pulgadas) en Buffalo en los inviernos de
1910/1911 a 1972/1973.

Realice un histograma para estos datos utilizando los parôÇametros por default. 
Repetir eligiendo como puntos de corte las siguientes secuencias: 
i) de 20 a 140 con paso 10
ii) de 20 a 140 con paso 5. 
Comparar los tres histogramas obtenidos. ô¢Tiene algun efecto el refinamiento de los bins?
```{r , echo=TRUE}
# datos = scan(nlines = 4)
# 126.4 82.4 78.1 51.1 90.9 76.2 104.5 87.4 110.5 25.0 69.3 53.5 39.8 63.6 46.7 72.9 79.6 83.6 80.7 
# 60.3 79.0 74.4 49.6 54.7 71.8 49.1 103.9 51.6 82.4 83.6 77.8 79.3 89.6 85.5 58.0 120.7 110.5 65.4 
# 39.9 40.1 88.7 71.4 83.0 55.9 89.9 84.8 105.2 113.7 124.7 114.5 115.6 102.4 101.4 89.8 71.5 70.9 98.3 55.5 66.1 78.4 120.5 97.0 110.0

datos = c(
126.4, 82.4, 78.1, 51.1, 90.9, 76.2, 104.5, 87.4, 110.5, 25.0, 69.3, 53.5, 39.8, 63.6, 46.7, 72.9, 79.6, 83.6, 80.7,60.3, 79.0, 74.4, 49.6, 54.7, 71.8, 49.1, 103.9, 51.6, 82.4, 83.6, 77.8, 79.3, 89.6, 85.5, 58.0, 120.7, 110.5, 65.4, 39.9, 40.1, 88.7, 71.4, 83.0, 55.9, 89.9, 84.8, 105.2, 113.7, 124.7, 114.5, 115.6, 102.4, 101.4, 89.8, 71.5, 70.9, 98.3, 55.5, 66.1, 78.4, 120.5, 97.0, 110.0)

par(mfrow=c(2,2))
hist(datos)
# i) de 20 a 140 con paso 10
hist(datos, breaks = c(10),xlim = c(20,140))
# ii) de 20 a 140 con paso 5. 
hist(datos, breaks = c(5),xlim = c(20,140))
# Comparar los tres histogramas obtenidos. ûô¢Tiene algun efecto el refinamiento de los bins?
```

#### 2. 
Realice un histograma para estas observaciones utilizando puntos de corte (10, 20, 30,
40, 50, 60, 70, 80, 90, 100, 110, 120, 130). Repita corriendo el punto de inicio de
los bins en 2 unidades 2 veces consecutivas. Compare los tres histogramas obtenidos.
ô¢Tiene algôÇun efecto la elecciôÇon del punto inicial en este ejemplo?


```{r , echo=TRUE}
par(mfrow=c(2,2))
puntos_corte <- seq(10,130,10)
hist(datos, breaks = puntos_corte, freq = FALSE)

puntos_corte <- puntos_corte +2
hist(datos, breaks = puntos_corte, freq = FALSE)

puntos_corte <- puntos_corte +2
hist(datos, breaks = puntos_corte, freq = FALSE)
# Alerta a que es sensible el histograma? yo me quiero acercar a la densidad
# No quiero poner muy chiquitos
# El histograma parte y hace el mismo corte para todos los puntos
```

#### 3 
. Sea X la cantidad de nieve caôÇáÝda en un invierno en Buffalo. Implemente una funciôÇon,
probab.est(x,dat,h), que permita estimar a
P( X ã [x ã h, x + h]) = P (x ã h ãÊ X ãÊ x + h)

para cada valor x a partir de la cantidad de observaciones entre los datos disponibles
dat = (x1, . . . , xn) que estôÇan a distancia menor o igual que h de x, siendo h el tamaùno
de ventana elegida.

Utilizando dicha funcion estime la probabilidad deseada para los valores x = 40 y
h = 10. Compare con la estimacion obtenida si cambia a h = 20.

```{r , echo=TRUE}
# 3 probab.est(x,dat,h)
probab.est <- function(x,datos,h){
  valor<- sum(datos>=(x-h) & datos <=(x+h))
  valor/(2*h*length(datos))
}
probab.est(40,datos,10) #0.04761
probab.est(40,datos,20) # 0.0055
```

#### 4 
Calcule la estimacion de la probabilidad definida en el áÝtem anterior para cada valor x
de la grilla de datos observados dat = (x1, . . . , xn), usando h = 10, 20 y 30. Compare.

```{r , echo=TRUE}
# 4 grilla_valores
grilla_valores <- function(datos,h){
    valores <- c()
    for (i in datos){
    valores <- c(valores,probab.est(i,datos,h)) }
    valores
}
par(mfrow=c(2,2))
plot(datos,grilla_valores(datos,10),ylab ="Ventana 10")
plot(datos,grilla_valores(datos,20),ylab ="Ventana 20")
plot(datos,grilla_valores(datos,30),ylab ="Ventana 30")
```


#### 5 
Implemente una funcion densidad.est.parzen que tenga por argumento un conjunto
de datos dat = (x1, . . . , xn), una ventana h y un punto x y devuelva fbh(x), el valor de
la estimacion de la densidad f en el punto x, utilizando el nôÇucleo uniforme (tambiôÇen
llamado rectangular).
```{r , echo=TRUE}
# 5 densidad.est.parzen
densidad.est.parzen <- function(x,datos,h){
  datos <- (datos- x)/h
  valor<- sum(datos>=(-1) & datos <=(1))
  valor*1/2/(h*length(datos))
  
}
densidad.est.parzen(40,datos,10)
```

#### 6

Con la funcion densidad.est.parzen implementada, estime la densidad f en el intervalo (25,126.4) (máÝnimo y môÇaximo de las observaciones) sobre una grilla de 200 puntos
equiespaciados para h = 10. Grafique el estimador fbh(x) obtenido.

```{r , echo=TRUE}
grilla_valores_parzen <- function(valoresx,datos,h){
    # valoresx <- seq(25,126.4,length.out = 200)
    valores <- c()
    for (i in valoresx){
    valores <- c(valores,densidad.est.parzen(i,datos,h)) }
    valores
}

valoresx <- seq(25,126.4,length.out = 200)
plot(valoresx,grilla_valores_parzen(valoresx,datos,10))
```


#### 7
Estime la funcion de densidad f de la variable pulgadas de nieve caáÝda en invierno
a partir de los datos de Buffalo a travôÇes de la funciôÇon densidad.est.parzen implementada en el item anterior usando h = 10. Realice un histograma para los datos de Buffalo y superponga la densidad estimada en los datos mediante la funcion densidad.est.parzen utilizando h = 10, 20 y 30. Observe como varáÝa la rugosidad de los estimadores de f obtenidos.

```{r , echo=TRUE}
par(mfrow=c(2,2))
plot(valoresx,grilla_valores_parzen(valoresx,datos,10),ylab ="Ventana 10" )
plot(valoresx,grilla_valores_parzen(valoresx,datos,20),ylab ="Ventana 20")
plot(valoresx,grilla_valores_parzen(valoresx,datos,30),ylab ="Ventana 30")
```

#### 8
La funcion de R density computa un estimador de la densidad a partir de un conjunto
de datos x = (x1, . . . , xn) y la evalua en un conjunto de puntos intermedios. 
Mediante la funcion de R density estime la funcion de densidad f de la variable pulgadas de
nieve caáÝda en invierno a partir de los datos de Buffalo y utilizando el nucleo normal,
el rectangular y el de Epanechnikov con ventana h = 5. 
Realice un grôÇafico en el que superpone las tres estimaciones de f y compare los resultados.

```{r , echo=TRUE}
pp.rec = density(datos,kernel = 'rectangular',window = 5)
pp.gau = density(datos,kernel = 'gaussian',window = 5)
pp.epa = density(datos,kernel = 'epanechnikov',window = 5)


plot(pp.rec)
lines(pp.rec$x,pp.rec$y,type = "l",col="black",lwd=2)
lines(pp.gau$x,pp.gau$y,type = "l",col="red",lwd=2)
lines(pp.epa$x,pp.epa$y,type = "l",col="blue",lwd=2)

```

# Dia 2 

Repaso y Jugamos con:
https://glmconr2.shinyapps.io/app_regre2/

con histograma:NO
con densidad:SI
con real:NO
cambiando las ventanas a 0,25-1-4 
Vecindad Si
Nucleo gaussiano

con h=0,25 hay mucho ruido, con h1 hay menos ruido y 
se suele observar un pico unico, con h4 casi no hay ruido pero pierdo mi ibjeto de interes, ya estoy 
sesgado.
--> La eleccion del H es importante para:
    el sesgo y la varianza.
    YO quiero poco sesgo y varianza. Mi optimo seria encontrar una ventana que refleje lo que dicen mis datos y que haya poca varianza entre nuestros histogramas.
    Veremos que el n y el h se cruzan en algun punto...
    
----Una ventana h peque äna dar äa un estimador muy rugoso, con muchos picos y dif äáÝcil de interpretar
----una ventana h grande sobresuaviza al estimador de la densidad y enmascara estructuras de los datos.    
    
Sesgo depende del h y de la curvatura de la funcion 
Varianza 
    
    
    
#### 9. 
Para los datos de Buffalo halle la ventana  optima hS por la regla de Silverman para el
nucleo normal, calcule la estimacion de f basada en el nucleo normal con dicha ventana y
grafique la estimacion de la densidad obtenida.
```{r , echo=TRUE}
datos = c(126.4, 82.4, 78.1, 51.1, 90.9, 76.2, 104.5, 87.4, 110.5, 25.0, 69.3, 53.5, 39.8, 63.6, 46.7, 72.9, 79.6, 83.6, 80.7,60.3, 79.0, 74.4, 49.6, 54.7, 71.8, 49.1, 103.9, 51.6, 82.4, 83.6, 77.8, 79.3, 89.6, 85.5, 58.0, 120.7, 110.5, 65.4, 39.9, 40.1, 88.7, 71.4, 83.0, 55.9, 89.9, 84.8, 105.2, 113.7, 124.7, 114.5, 115.6, 102.4, 101.4, 89.8, 71.5, 70.9, 98.3, 55.5, 66.1, 78.4, 120.5, 97.0, 110.0)

hsil = min((sd(datos)),(IQR(datos)/1.349))
hsil = hsil*1.06*(length(datos)**-1/5)
# hsil #0.0798

pp.gau = density(datos,kernel = 'gaussian',window = hsil)
plot(pp.gau)
lines(pp.gau$x,pp.gau$y,type = "l",col="black",lwd=2)
```    


#### 10. 
Se puede realizar la estimacion de la densidad f a partir de un conjunto de datos a
traves de la funcion density en un punto deseado x (f.hat.x) de la siguiente forma:
f.hat.x<- density(datos, from=x, to=x, n=1)

Tambien mediante la funcion approxfun de R se puede aproximar la densidad esti-
mada por la funcion de R density en el punto deseado x a partir de un conjunto de
datos de la siguiente manera:

df <- approxfun(density(datos))
f.hat.x<-df(x)

Calcule la estimacion de la densidad usando density a partir de los datos de Buffalo
usando la ventana de Silverman y con esta estimacion obtenga estimaciones de la
densidad en los valores observados de nieve caáÝda en Buffalo. 

Grafique la densidad estimada y superponga en el mismo plot los puntos correspondientes a las observaciones y el valor estimado de la densidad correspondiente en rojo.
```{r , echo=TRUE}
vector <- c()
for (i in datos){
# approxfun(density(datos))
vector <- c(vector,approxfun(density(datos,kernel = 'gaussian',window = hsil))(i))
}

plot(datos,vector,col="red")
lines(pp.gau$x,pp.gau$y,type = "l",col="black",lwd=2)

```    
    
#### 11. 
Llamemos fsombh(ãi) a la densidad estimada sin utilizar al punto xi y usando la ventana h.
Calcule las estimaciones fsombh(ãi) para i = 17,20,51 de la densidad f usando la funcion
density a partir de los datos de Buffalo usando el nucleo de Epanechnikov y la ventana
h = 5. 
Grafique en un mismo plot la estimacion de f basada en todos los datos
usando el nucleo de Epanechnikov y la ventana h = 5 y las estimaciones  fsombh(ãi)
h para i = 17, 20, 51. Compare las estimaciones obtenidas.
```{r , echo=TRUE}
exis <- c(17,20,51)
vector <- c()
for (i in exis){
vector <- c(vector,approxfun(density(datos,kernel = 'epanechnikov',window = 5))(i))
}

plot(pp.gau$x,pp.gau$y,type = "l",col="black",lwd=2)
points(exis,vector,col="red",cex= 1.5)

``` 

#### 12

Halle la ventana de convalidacion cruzada para la estimacion de la densidad basada en
el nucleo normal utilizando los datos de Buffalo. Explore el comando bw.ucv.
```{r , echo=TRUE}
# https://aakinshin.net/posts/kde-bw/
d <- density(datos,bw = "bcv")
plot(d, lwd = 2, main = "Bandwidth bcv")

``` 

#### 13

Grafique en un mismo plot las estimaciones de la densidad obtenidas con el nucleo de
normal usando la ventana  optima obtenida en el item anterior y usando la ventana hS
hallada previamente. Compare los resultados.    
```{r , echo=TRUE,warning=FALSE}
pp.gau = density(datos,kernel = 'gaussian',window = hsil)
plot(pp.gau)
# lines(pp.gau$x,pp.gau$y,type = "l",col="black",lwd=2)

d <- density(datos,bw = "bcv")
lines(d, lwd = 2, col='red')
```     
    
    
    
    
    
    
    
    
    
    
    
    
    




