---
title: "Estimacion puntual y por Intervalos"
output: 
  pdf_document:
    latex_engine: xelatex

---

```{r setup, include=FALSE}
knitr::opts_chunk$set(echo = TRUE)
```

## Estimacion Puntual

Sea (Xi)i≥1 una muestra aleatoria con distribuci´on F. Denotemos con X a un elemento
con misma distribuci´on que Xi. 
Asuma que estamos interesados en estimar el la probabilidad de que X sea mayor a uno: θ(F) := PF (X > 1).


### Estimador 1:
#### 1.1 
Proponga un estimador θsomb consistente para θ(F) = PF (X > 1) (observar que aquı
hacemos explıcito que θ depende de la distribuci´on F).

```{r , echo=TRUE}
# titasomb <- E(xi,xn) (tal que xi sea >1) / n
```


#### 1.2 
Implemente una funcion estsombrero que tenga por argumento un conjunto de datos
(x1, . . . , xn) muestra y devuelva el valor de la estimaci´on obtenida utilizando θsomb.
```{r , echo=TRUE}
# 1.2
estimador_tita_somb <-function(datos){
  sum(datos>1)/length(datos)
}

datos <- c(12.23,6.37, 6.10, 0.70, 3.48, 2.82, 9.55, 2.21, 0.72, 9.09)

```

1.3 Calcule el valor de θsomb en el siguiente conjunto de datos utilizando estsombrero:
```{r , echo=TRUE}
#1.3
titasomb <- estimador_tita_somb(datos)
```




## Mundo Exponencial: Calentando motores
#### 1.4 
Sea X una variable aleatoria con distribucion F, exponencial de par´ametro λ = 0.2:
X ∼ E(0.2). Indique el valor de
```{r , echo=TRUE}

#E(x) = 1/0.2  
#V(x)= 1/(0.2)**2  
#P(x) = 1-(1-exp(1)**(-0.2*1))

lambda = 0.2
proba <- 1- pexp(1,lambda) # porque la pexp va de -inf a el valor que indico
```

#### 1.5 
Sea ahora X una variable aleatoria con distribucion F perteneciente a la familia exponencial: es decir, X ∼ E(λ) con λ DESCONOCIDO. Exprese cada uno de los siguientes
objetos en funci´on de λ:
```{r , echo=TRUE}

# E(x) = 1/lambda  
# V(x)= 1/(lambda)**2  
# P(x) = 1-(1-exp(1)**(-lambda*1))

lambdaestimado = 1/mean(datos)
proba <- 1- pexp(1,lambdaestimado) # porque la pexp va de -inf a el valor que indico
```

## Mundo Exponencial: Haciendo Estadıstica
Sean (Xi)i≥1 i.i.d., con misma distribuci´on que X. Asuma ahora que F pertenece a la
familia exponencial; es decir, X ∼ E(λ), con λ DESCONOCIDO.

#### 1.6
Proponga un nuevo estimador θen consistente para θ(F) = PF (X > 1) bajo este nuevo
escenario. Es decir, defina θen = fn(X1, . . . , Xn) de forma tal que
θrulo = fn(X1, . . . , Xn)−→ e−λ cuando Xi ∼ E(λ) , ∀λ > 0.
```{r , echo=TRUE}
# P(x) = 1-(1-exp(1)**(-lambdaestimado*1))
titarulo <- 1- pexp(1,lambdaestimado)
```


#### 1.7 
Implemente una funcion estrulo que tenga por argumento un conjunto de datos 
(x1, . . . , xn) y devuelva el valor de la estimacion obtenida utilizando θrulo
```{r , echo=TRUE}
estimador_tita_rulo<-function(df){
  lamnbdaestim <- 1/mean(df)
  1- pexp(1,lamnbdaestim)
}
```

#### 1.8 
Calcule el valor de θen en el siguiente conjunto de datos utilizando estrulo:
```{r , echo=TRUE}
estrulo <- estimador_tita_rulo(datos)
```

*Simulacion 1*:. A lo largo de esta simulacion generaremos variables con distribucion
exponencial de parametro λ = 0.2.

#### 1.9 
Indique cual es el verdadero valor que estamos queriendo estimar: θ = P(X > 1),
siendo X ∼ E(0.2).
```{r , echo=TRUE}
lambda <- 0.2
tita_verdad <- 1- pexp(1,lambda) 
```

#### 1.10 
Genere una muestra de tamano n=50 y calcule los dos estimadores.
```{r , echo=TRUE}
datitos <- rexp(50,lambda)
```

#### 1.11 
Genere Nrep= 1000 muestras de tama˜no n=50 y guarde los valores de cada uno de
los dos estimadores calculados en cada uno de los Nrep = 1000 conjuntos de datos.
```{r , echo=TRUE}
lambda <- 0.2
nrep <- 1000
muchos_est_somb<-rep(NA,nrep)
muchos_est_rulo<-rep(NA,nrep)

for (i in 1:nrep) {
  datitos <- rexp(50,lambda)
  muchos_est_somb[i]<- estimador_tita_somb(datitos)
  muchos_est_rulo[i]<- estimador_tita_rulo(datitos)
}
```

#### 1.12 
Realice un histograma de cada uno de los estimadores propuestos con los valores
obtenidos en el ıtem anterior. Comente los gr´aficos realizados. Indique que estimador
prefiere en este escenario y explique a que atribuye sus bondades.
```{r , echo=TRUE}
hist(muchos_est_somb,probability = TRUE,breaks = 50,col=3)
hist(muchos_est_rulo,probability = TRUE,breaks = 50,add=TRUE,col = 2)
```

1.13 Represente en una tabla el error cuadratico medio (estimado) de los estimadores θrulo y θsomb para muestras de tamano n=150, n=200, n=500 y n=1000, utilizando Nrep=1000 replicaciones en cada caso. ¿Que estimador prefiere bajo este escenario?

```{r , echo=TRUE}
#VERDAD
set.seed(123)
lambda <- 0.2

#Primer estimador. Tita sombrero
lambda<-0.2
tita_verdad <- 1- pexp(1,lambda) 

Nrep<-1000 #Num de replicaciones
n<-c(150,200,500,1000) #Vec con tamanos de las muestras
ecm_sombrero<-rep(NA,length(n))

for (j in 1:length(n)){
  tamano<-n[j] # tamaño de n
  empi_dist_tita<-rep(NA, Nrep)
  diferencia<-rep(NA, Nrep)
  for (i in 1:Nrep){
    #Genero mis datos de tamano n
    mis_exponenciales<-rexp(tamano,lambda)
    #Para cada replica calculo proba40
    empi_dist_tita[i]<- estimador_tita_somb(mis_exponenciales)
    #Calculo dif entre la estimacion de cada replicacion y la verdad
    diferencia[i]<-((empi_dist_tita[i]-tita_verdad)^2)
  }
  ecm_sombrero[j]<-sum((diferencia)/Nrep)
}
#Segundo estimador. Tita rulo
ecm_rulo<-rep(NA,length(n))
set.seed(123)
for (j in 1:length(n)) {
  tamano<-n[j]
  empi_dist_tita <- rep(NA, Nrep)
  diferencia<-rep(NA, Nrep)
  for (i in 1:Nrep){
    #Genero mis datos de tamano n
    mis_exponenciales<-rexp(tamano,lambda)
    #Para cada replica calculo proba40 exp con lambda estimado
    empi_dist_tita[i]<-estimador_tita_rulo(mis_exponenciales)
    diferencia[i]<-((empi_dist_tita[i]-tita_verdad)^2)
  }
  ecm_rulo[j]<-sum((diferencia)/Nrep)
}

tabla_errores<-data.frame(n,ecm_sombrero,ecm_rulo)
colnames(tabla_errores)<-c("Tamano muestra","ECM tita sombrero","ECM tita rulo")
tabla_errores
```

## Mundo Normal: Ojo al Piojo! 
Considere ahora variables aleatorias Xi
i.i.d. con distribuci´on normal de media µ = 1/0.2 y σ2 = 1/0.2**2
#### 1.14
Calcule la probabilidad de que Xi supere el valor 1: P(Xi > 1)
```{r , echo=TRUE}
mu <- 1/0.2
sigmacuad <- 1/(0.2)**2
sigma <- sqrt(sigmacuad)

proba1_normal <- 1- pnorm(1,mu,sigma)
```

#### 1.15
Calcule el valor de cada uno de los siguientes l´ımites:
limn→∞ θsomb(X1, . . . , Xn) = ...... , 
limn→∞θrulo(X1, . . . , Xn) = ......

```{r , echo=TRUE}

```
#### 1.16 
Proponga un nuevo estimador θ∗n = θ∗n(X1, · · · , Xn) para θ(F) = PF (Xi > 1), asumiendo ahora que F pertenece a la normal: Xi ∼ N (µ, σ2).
```{r , echo=TRUE}
mu_estim <- mean(datos)
sigma_estim <- sd(datos)
proba2_normal_estim <- 1- pnorm(1,mu_estim,sigma_estim) 
```

  
*Simulacion 2*:
A lo largo de esta simulaci´on generaremos variables con distribucion
normal de media µ = 1/0.2 y σ2 = 1/0.2**2

Represente en una tabla el error cuadr´atico medio (estimado) de los estimadores θbn, θen y θ∗n para muestras de tama˜no n=150, n=200,n=500 y n=1000, 
utilizando Nrep=1000 replicaciones en cada caso. 
Analice los resultados obtenidos y explique que estimador elegir´ıa bajo este escenario.

```{r , echo=TRUE}
#VERDAD
set.seed(123)
mu <- 1/0.2
sigmacuad <- 1/(0.2)**2
sigma <- sqrt(sigmacuad)
tita_verdad <- 1- pnorm(1,mu,sigma) 

estimador_tita_somb <-function(datos){
  sum(datos>1)/length(datos)
}

estimador_tita_rulo<-function(df){
  lamnbdaestim <- 1/mean(df)
  1- pexp(1,lamnbdaestim)
}

estimador_tita_estrella<-function(datos){
  mu1 <- mean(datos)
  sigma1 <- sd(datos)
  1- pnorm(1,mu1,sigma1)
}


#Primer estimador. Tita sombrero
Nrep<-1000 #Num de replicaciones
n<-c(150,200,500,1000) #Vec con tamanos de las muestras
ecm_sombrero<-rep(NA,length(n))

for (j in 1:length(n)){
  tamano<-n[j] # tamaño de n
  empi_dist_tita<-rep(NA, Nrep)
  diferencia<-rep(NA, Nrep)
  for (i in 1:Nrep){
    #Genero mis datos de tamano n
    mis_normales<-rnorm(tamano,mu,sigma)
    #Para cada replica calculo proba
    empi_dist_tita[i]<- estimador_tita_somb(mis_normales)
    #Calculo dif entre la estimacion de cada replicacion y la verdad
    diferencia[i]<-((empi_dist_tita[i]-tita_verdad)^2)
  }
  ecm_sombrero[j]<-sum((diferencia)/Nrep)
}


#Segundo estimador. Tita rulo
ecm_rulo<-rep(NA,length(n))
set.seed(123)
for (j in 1:length(n)) {
  tamano<-n[j]
  empi_dist_tita <- rep(NA, Nrep)
  diferencia<-rep(NA, Nrep)
  for (i in 1:Nrep){
    #Genero mis datos de tamano n
    mis_normales<-rnorm(tamano,mu,sigma)
    #Para cada replica calculo proba40 exp con lambda estimado
    empi_dist_tita[i]<-estimador_tita_rulo(mis_normales)
    diferencia[i]<-((empi_dist_tita[i]-tita_verdad)^2)
  }
  ecm_rulo[j]<-sum((diferencia)/Nrep)
}


#Tercer estimador. Tita estrella
ecm_estrella<-rep(NA,length(n))
set.seed(123)
for (j in 1:length(n)) {
  tamano<-n[j]
  empi_dist_tita <- rep(NA, Nrep)
  diferencia<-rep(NA, Nrep)
  for (i in 1:Nrep){
    #Genero mis datos de tamano n
    mis_normales<-rnorm(tamano,mu,sigma)
    #Para cada replica calculo proba40 exp con lambda estimado
    empi_dist_tita[i]<-estimador_tita_estrella(mis_normales)
    diferencia[i]<-((empi_dist_tita[i]-tita_verdad)^2)
  }
  ecm_estrella[j]<-sum((diferencia)/Nrep)
}


tabla_errores<-data.frame(n,ecm_sombrero,ecm_rulo,ecm_estrella)
colnames(tabla_errores)<-c("Tamano muestra","ECM tita sombrero","ECM tita rulo","ECM tita estrella")
tabla_errores

```



## Estimaci´on por Intervalos
El objetivo de este ejercicio es comparar emp´ıricamente la performance de diferentes intervalos de confianza, basados en estimadores asint´oticamente normales. Por un lado, utilizaremos intervalos construidos estimando la varianza asint´otica mediante (i) boostrap y (ii) propagaci´on de errores Finalmente, construiremos (iii) intervalos para una proporci´on, siendo que el parametro de interes es una probabilidad. 
Estudiaremos el nivel de cubrimiento empırico y la longitud media de cada uno procedimientos mencionados.
Recordemos que el valor de interes es θ = P(X > 1).
Generaremos datos asumiendo que provienen de una familia exponencial E(λ):X ∼ E(λ), co
λ = 0.2

#### 1. 
Obtenga una formula para el parametro de interes en funci´on de λ, que permita calcular la varianza asint´otica del estimador θen (propuesto en el punto 1.6) utilizando
propagacion de errores.

#### 2. 
Construir los siguientes tres posibles intervalos de confianza asintoticos para el parametro de interes, con nivel 0.95

##### (a) 
Intervalos asintoticamente normal basado en θbn, propuesto en el item 1.1, considerando que se trata de un estimador para una probabilidad (es decir, no deja de ser un pb).
```{r , echo=TRUE}

# Verdad
lambda<-0.2
tita_verdad <- 1- pexp(1,lambda) 

# 1.1
estimador_p <-function(datos){
  sum(datos>1)/length(datos)
}

cantidad_intervalos <- 1000
resultados_esta <- c()

for (i in 1:cantidad_intervalos){
n_exp = 50
mis_exp <-rexp(n_exp,0.2) 
estimador <-estimador_p(mis_exp)
error_estimador <- sqrt((estimador*(1-estimador))/length(n_exp))

alfa<-0.05
factor<-qnorm(1-alfa/2)
intervalo_1 <- estimador - factor*error_estimador
intervalo_2 <- estimador + factor*error_estimador
esta<- intervalo_1<=tita_verdad & tita_verdad<=intervalo_2
resultados_esta <- c(resultados_esta,esta)
}
mean(resultados_esta)
```



##### (b) 
Intervalos asint´oticamente normal basado en θen, propuesto en el item 1.6, estimando la varianza asint´otica con propagaci´on de errores.

##### (c) 
Intervalos asint´oticamente normal basado en θen, propuesto en el item 1.6, estimando la varianza asint´otica con Bootstrap, utilizando N boot = 2000.
```{r , echo=TRUE}
lambda<-0.2
tita_verdad <- 1- pexp(1,lambda) 

# 1.1
estimador_tita_somb <-function(datos){
  sum(datos>1)/length(datos)
}

cantidad_intervalos <- 1000
resultados_esta <- c()

for (i in 1:cantidad_intervalos){
n_exp = 100
lambda = 0.2
mis_exp <-rexp(n_exp,lambda) 
tita_somb <-estimador_tita_somb(mis_exp)
# Bootstrap
nboot<-1000
remuestreo<-rep(NA,n_exp)
for (i in 1:nboot){
  datos_estrella<- rexp(n_exp,lambda)
  remuestreo[i]<-estimador_tita_somb(datos_estrella)
}
error_varianza<-sqrt(var(remuestreo)) # 

alfa<-0.05
factor<-qnorm(1-alfa/2)
intervalo_1 <- tita_somb - factor*error_varianza
intervalo_2 <- tita_somb + factor*error_varianza
esta<- intervalo_1<=tita_verdad & tita_verdad<=intervalo_2
resultados_esta <- c(resultados_esta,esta)
}
mean(resultados_esta)
```


#### 3. Genere datos utilizando λ = 0.2. Considere n = 100, 200, 500 y estudie el nivel de
cubrimiento empırico en Nrep = 1000 replicaciones de los intervalos propuestos. Recuerde que el cubrimiento emp´ırico calcula la proporci´on de veces que el intervalo
simulado atrapa al valor de inter´es.

```{r , echo=TRUE}

lambda<-0.2
tita_verdad <- 1- pexp(1,lambda) 

# 1.1
estimador_tita_somb <-function(datos){
  sum(datos>1)/length(datos)
}

cubrimiento_enes <- c()
enes <- c(100,200,500)
for (n_exp in enes){
cantidad_intervalos <- 1000
resultados_esta <- c() # cubrimiento empirico

for (i in 1:cantidad_intervalos){
lambda = 0.2
mis_exp <-rexp(n_exp,lambda) 
tita_somb <-estimador_tita_somb(mis_exp)
# Bootstrap
nboot<-500
remuestreo<-rep(NA,n_exp)
for (i in 1:nboot){
  datos_estrella<- rexp(n_exp,lambda)
  remuestreo[i]<-estimador_tita_somb(datos_estrella)
}
error_varianza<-sqrt(var(remuestreo)) # 1/lambda**2

alfa<-0.05
factor<-qnorm(1-alfa/2)
intervalo_1 <- tita_somb - factor*error_varianza
intervalo_2 <- tita_somb + factor*error_varianza
esta<- intervalo_1<=tita_verdad & tita_verdad<=intervalo_2
resultados_esta <- c(resultados_esta,esta)
}
cubrimiento_enes <- c(cubrimiento_enes,mean(resultados_esta))
}


tabla_errores<-data.frame(enes,cubrimiento_enes)
colnames(tabla_errores)<-c("N","Cubrimiento")
tabla_errores

```
























