---
title: "29-04 Aves y Clasificacion"
output: 
  pdf_document:
    latex_engine: xelatex

---

```{r setup, include=FALSE}
knitr::opts_chunk$set(echo = TRUE)
```

# Parte A
Las aves parasitas de crÄ±a ponen huevos en nidos de otras especies (hospedador), las
cuales incuban los huevos y crÄ±an al pichon parasito. En un bosque de talas de la provincia
de Buenos Aires hay dos especies hospederas que son indistinguibles a simple vista. Una
de las principales diferencias entre estas especies radica en el grado de discriminacion y
remocion de huevos parasitos de sus nidos. Una de las especies es aceptadora de huevos
parasitos (Y = 0), ya que remueve del nido solo el 30% de los huevos parasitos, mientras
que la otra especie es rechazadora (Y = 1) ya que remueve el 80% de los huevos parasitos
presentes en su nido. Ademas, se sabe que el 90% de los nidos del bosque corresponden
a la especie aceptadora , mientras que apenas el 10% restante son nidos de la especie
rechazadora?.

### Calculo de probabilidades:
Se elige al azar un nido del bosque y se colocan k = 8
huevos parasitos. Denotemos con X a la variable aleatoria que indica el numero de huevos
removidos del nido. Asuma que, en cada nido, la remocion (o no) de los diferentes huevos
se realiza de manera independiente.

#### 1. 
Calcule la probabilidad de que 5 de los huevos parasitos sean removidos del nido si se
sabe que el nido parasitado es de la especie aceptadora.

```{r }
#rechazadora y=0
py0 = 0.9
pr0 = 0.3

# aceptadora
py1 = 0.1
pr1 = 0.8 #prob de rechazar un huevo dado que soy acep

# Ej 1
dbinom(5,8,pr0)
```

#### 2. 
Calcule la probabilidad de que x de los huevos ajenos sean removidos del nido si se
sabe que el nido parasitado es de la especie aceptadora, para 0 menor igual x menorigual 8, y represente las probabilidades calculadas en un diagrama de barras. Incluya un titulo pertinente en el grafico.

```{r }
proba_aceptadora<-rep(0,9)
for (i in 0:8) {
  proba_aceptadora[i+1]<-dbinom(i,8,pr0)
}


huevos_removidos<-c(0,1,2,3,4,5,6,7,8)
# proba_aceptadora<-c(0.0576,0.1976,0.2965,0.2541,0.1361,0.0466,0.01,0.0647,0.00006)

df1<-data.frame(huevos_removidos,proba_aceptadora)
library(ggplot2)
ggplot(data = df1,
       aes(x=huevos_removidos,
           y=proba_aceptadora)) +
      geom_bar(stat = "identity", position = "stack",
               color="black") +
      coord_cartesian(ylim=c(0, 0.5),
                      xlim = c(0,8)) +
      labs(title = "Probabilidad de X entre especie aceptadora")+
      xlab("Cantidad de huevos removidos")+
      ylab("Probabilidad")
```

#### 3. 
Calcule la probabilidad de que 5 de los huevos parasitos sean removidos del nido si se
sabe que el nido parasitado es de la especie rechazadora.
```{r }
dbinom(5,8,pr1)
```
dbinom(5,8,pr1)


#### 4. 
Calcule la probabilidad de que x de los huevos parasitos sean removidos del nido si se
sabe que el nido parasitado es de la especie rechazadora, para 0 menor igual x menorigual 8, y representa
las probabilidades calculadas en un diagrama de barras. 
Incluya un tÄ±tulo pertinente en el grafico.
```{r }
proba_rechazadora<-rep(0,9)
for (i in 0:8) {
  proba_rechazadora[i+1]<-dbinom(i,8,pr1)
}

huevos_removidos<-c(0,1,2,3,4,5,6,7,8)
# proba_rechazadora<-c(0,0.00008,0.00114,0.00917,0.045875,0.1468,0.2936,0.3355,0.1677)

df2<-data.frame(huevos_removidos,proba_rechazadora)

ggplot(data = df2,
      aes(x=huevos_removidos,
          y=proba_rechazadora)) +
  geom_bar(stat = "identity", position = "stack",color="red") +
  coord_cartesian(ylim=c(0, 0.5),
                  xlim = c(0,8)) +
  labs(title = "Probabilidad de X entre especie rechazadora")+
  xlab("Cantidad de huevos removidos")+
  ylab("Probabilidad")
# Haga la tabla de la funcion de probabilidad conjunta del vector (X, Y )
df3<-data.frame(huevos_removidos,proba_aceptadora,proba_rechazadora)
```
#### 5. 
Calcule la probabilidad de que 5 de los huevos parasitos sean removidos del nido.

cuaderno
```{r }
# Cuaderno
# Y=0 Aceptador
pY0=0.90
pr0=0.30

# Y=1 Rechazador
pY1=0.10
pr1=0.80
dbinom(5,8,pr1)* pY1+ dbinom(5,8,pr0)*pY0
```



#### 6. 
Calcule la probabilidad de que x de los huevos parasitos sean removidos del nido, para 0 <= x <= 8, y represente las probabilidades calculadas en un diagrama de barras.
Incluya un titulo pertinente en el grafico.
```{r }
#Estaria pidiendo la conjunta
# Y=0 Aceptador
pY0=0.90
pr0=0.30

# Y=1 Rechazador
pY1=0.10
pr1=0.80


palito<- c()
# palito<-dbinom(0:8,8,pr0)*pY0+dbinom(0:8,8,pr1)*pY1
# barplot(palito, names.arg=0:8, main=" Distribucion huevos rechazados")
# palito
# o bien
for (i in 1:9) palito[i]<- dbinom(i-1,8,pr1)* pY1+ dbinom(i-1,8,pr0)*pY0
barplot(palito,names.arg=0:8,main=" Distribucion huevos rechazados")
```

#### 7. 
Haga la tabla de la funci´on de probabilidad conjunta del vector (X, Y ).
```{r }
#2.
palito.Y0<- dbinom(0:8,8,pr0)

#4.
palito.Y1<- dbinom(0:8,8,pr1)

#7.
conjunta<- rbind(palito.Y0*pY0,palito.Y1*pY1)
rownames(conjunta)<- c("0", "1") 
colnames(conjunta)<- c("0", "1","2", "3","4", "5","6", "7","8") 


# Redondeo
tabla.conjunta<- round(conjunta,4)
sum(tabla.conjunta[1,])
sum(tabla.conjunta[2,])
tabla.conjunta
```




### Algunos datos: 

El archivo depredadosclasificadas.txt contiene mediciones correspondientes a nidos elegidos al azar en el bosque, registr´andose en cada uno de ellos el
n´umero de huevos par´asitos removidos (primera columna) y la especie del hospedador (segunda columna), determinada mediante un an´alisis gen´etico. Tenemos entonces observaciones de (X, Y ) donde X indica la cantidad de huevos removidos del nido, mientras que Y = 0 si el hospedador es aceptador, Y = 1 indica que el hospedador es rechazador.

#### 8. 
Calcule la proporci´on de hospedadores aceptadores observados en la muestra. ¿Que probabilidad esta estimando esta proporcion?
```{r }
depredado<-read.csv("depredadosclasificadas.txt", header = TRUE, sep = " ")
nrep<-length(depredado$removidos)
length(which(depredado$especie==0))/nrep
```

#### 9. 
Calcule la proporcion de nidos donde se removieron x = 5 huevos parasitos entre los hospedadores aceptadores. ¿Qu´e probabilidad est´a estimando esta proporci´on?
```{r }
union_acep_5<-length(which(depredado$especie==0 & depredado$removidos==5))
aceptadores<-length(which(depredado$especie==0))
union_acep_5/aceptadores
```
#### 10.
Compare la funcion de probabilidad puntual condicional de X dado Y = 0 con la
estimada, presentando ambas en un mismo grafico de barras.
```{r }
pajaritos<-read.table("depredadosclasificadas.txt",header=T)
names(pajaritos)
attach(pajaritos)
mean(especie==0)

# x removidos, y especie
#9. Estima  P(X=5|Y=0)
mean(removidos[especie==0]==5)

estimada<- NULL
for (i in 1:9) estimada[i]<-mean(removidos[especie==0]==i-1)

palito.Y0<- drop(palito.Y0)
lasdos<- rbind(estimada,palito.Y0)
barplot(lasdos,names.arg=0:8,main=" ",beside=TRUE,legend=c("estimada","verdadera"),args.legend = list(x = "topright"))
```

#### 11. 
Compare la funcion de probabilidad puntual condicional de X dado Y = 1 con la
estimada, presentando ambas en un mismo gr´afico de barras.
```{r }
# x removidos, y especie
tabla<-xtabs(~ especie+removidos) # tabla de contingencia 
tabla

estimada.cond.Y1<- tabla[2,]/sum(tabla[2,])

lasdos.Y1<- rbind(estimada.cond.Y1,palito.Y1)
barplot(lasdos.Y1,names.arg=0:8,main=" ",beside=TRUE,legend=c("estimada","verdadera"),args.legend = list(x = "topright"))
```
#### 12. 
Hacer la tabla (con dos decimales) de las frecuencias relativas observadas de los pares (x, y), para 0 ≤ x ≤ 8, 0 ≤ y ≤ 1. Indique qu´e valores est´a estimando con esta tabla.
```{r }
tabla<-xtabs(~ especie+removidos)# tabla de contingencia 
sum(tabla)
tabla<- round(tabla/sum(tabla),2)
tabla
```


# Parte B
Clasificacion: Toy Example

#### 13. 
Considere la regla de clasificacion que determina que un nido corresponde a la especie rechazadora (Y = 1) si la cantidad de huevos removidos es mayor o igual a t = 5. Caso contrario, determina que el nido es de la especie hospedadora aceptadora (Y = 0).

Implemente una funcion regla5 que dado x, el numero de huevos agredidos, devuelva el valor 1 si x >= 5, y devuelva el valor 0, caso contrario. Observe que la regla de clasificacion es una funcion g que para cada x determina un valor en {0, 1}.

Calcule R5, la tasa de error empirica correspondiente a esta regla, utilizando los datos de depredadosclasificadas.txt. Es decir, calcule la proporcion de datos mal clasificados segun esta regla.

```{r }
datos <- read.csv('depredadosclasificadas.txt',sep="", header=T)

regla5 <-function(x){
    if(x >= 5){
      return (1)
    }
  else{
    return (0)
  }
}

funcion_regla5 <-function(df){
  nrep = dim(df)[1]
  lista_clasif <-rep(0,nrep)
  for (i in 1:nrep){
    if (df$especie[i] != regla5(df$removidos[i])){
       lista_clasif[i] = 1
        }
  }
  lista_clasif
}

mean(funcion_regla5(datos))
```

#### 14. 
Considere la regla de clasificacion que determina que un nido corresponde a la especie rechazadora (Y = 1) si la cantidad de huevos removidos es par.
Caso contrario, determina que el nido es de un hospedador aceptador (Y = 0).

Implemente una funcion rechazadorpar que dado x, el numero de huevos agredidos, devuelva el valor 1 si x es par, y devuelva el valor 0, caso contrario. Calcule la tasa de error empirica correspondiente a esta regla, utilizando los datos de depredadosclasificadas.txt. 
Es decir, calcule la proporcion de datos mal clasificados segun esta regla.

```{r }
rechazarpar <-function(x){
  ifelse(x%%2==0,1,0)
}

funcion_regla_par <-function(df){
  nrep = dim(df)[1]
  lista_clasif <-rep(0,nrep)
  for (i in 1:nrep){ # rechazadora 1 si es par
    if (df$especie[i] != rechazarpar(df$removidos[i])){ #1
      lista_clasif[i] = 1
    }
  }
  lista_clasif
}

mean(funcion_regla_par(datos))
```

#### 15.
Cual de las reglas consideradas en los items anteriores (regla5 o rechazadorpar)
prefiere? ?Por que?

```{r }
# No solo por la diferencia de criterio a nivel observador sino tambien en cuestion
# del error cuadraticom medio empirico 
mean(funcion_regla5(datos)) 
mean(funcion_regla_par(datos))
```

#### 16. 
Para cada t ??? {0, . . . , 8}, considere la regla de clasificacion que determina que un nido corresponde a la variedad rechazadora (Y = 1) si la cantidad de huevos removidos es mayor o igual a t. 
Caso contrario, determina que el nido es del hospedador aceptador (Y = 0). Implemente una funci?on reglacorte que dados x y t, el n?umero de huevos removidos y el punto de corte, respectivamente, devuelva el valor 1 si x ??? t, y devuelva el valor 0, caso contrario.
Calcule Rbt, la tasa de error emp?irica correspondiente a regla con punto de corte en t utilizando los datos depredadosclasificadas. Es decir, calcule la proporci?on de datos mal clasificados seg?un cada regla, para 0 ??? t ??? 8.
```{r }
reglacorte <-function(x,t){
  ifelse(x>=t,1,0)
}

funcion_regla16 <-function(df,corte){
  nrep = dim(df)[1]
  lista_clasif <-rep(0,nrep)
  for (i in 1:nrep){
    if (df$especie[i] != reglacorte(df$removidos[i], corte)){
      lista_clasif[i] = 1
    }
  }
  lista_clasif
}
funcion16 <-function(df){
  ecm <-rep(0,9)
  for (i in 0:9){
      ecm[i] = mean(funcion_regla16(datos,i))
  }
  ecm
}



funcion16(datos)

library(ggplot2)
df
df <- data.frame(seq(0, 8, by=1),funcion16(datos))
ggplot(df) +
 aes(x = seq.0..8..by...1., y = funcion16.datos.) +
 geom_point(shape = "circle", size = 4L, 
 colour = "#FF8C00") +
 geom_smooth(span = 0.71) +
 labs(x = "X", y = "ECM") +
 theme_gray()+
 scale_x_continuous(breaks = seq(0, 8, 1))
```
17. ¿Con qu´e punto de corte obtiene la regla con menor error de clasificaci´on emp´ırico?

#### 18. 
Una regla de clasificacion g puede expresarse mediante una
tira de ceros y unos que indica cuanto vale g para los diferentes valores de x. 

Por ejemplo, la tira (0, 0, 0, 1, 1, 1, 0, 1, 1) indica que g(0) = 0, 
g(1) = 0, g(2) = 0, g(3) = 1, g(4) = 1, etc. 

Implemente la funcion ErrorClassTRUE que tenga por input un vector de ceros y unos y de longitud 9 y devuelva el error de clasificacion medio de la regla g, dado por P (g(X) 6 = Y ).
```{r }
py0 = 0.9
pr0 = 0.3
# aceptadora
py1 = 0.1
pr1 = 0.8 #prob de rechazar un huevo dado que soy acep
ErrorClassTRUE <-function(regla){
  # dbinom me da la prob de condicional si multuplico por marginal
  # luego sumo cada momento en donde da mal 
  errorclasstrue <- sum((regla=0)*dbinom(0:8,8,pr0)*py0)+ sum((regla=1)*dbinom(0:8,8,pr1)*py1)
  errorclasstrue
  }
regla <- c(0, 0, 0, 1, 1, 1, 0, 1, 1)
ErrorClassTRUE(regla)

```

#### 19. 
Calcule el error de clasificaci´on medio correspondiente a la regla con punto de corte en t, para cada t ∈ {0, . . . , 8} 
Recuerde que si g(X) es una regla de clasificaci´on, su error de clasificacion medio est´a dado por P(g(X) != Y ).

Grafique el error de clasificaci´on medio como funci´on de t
```{r}
regla=rep(1,9)
ErrorMedio= rep(0,9)

for( i in 0:8){
	regla[i]<-0
	print(regla)
	ErrorMedio[i+1]=ErrorClassTRUE(regla)
}

# ErrorMedio
which.min(ErrorMedio)

plot(0:8,ErrorMedio)
```



#### 20.
```{r}
rHuevosNido<- function(ene){
	Y<- rbinom(ene,1,0.10)       # Aca sorteo el tipo de nido  
	probas<-  pr1*Y+pr0*(1-Y)    # hago el vector de probas asociado al tipo de nido
	X<- rbinom(ene,8,probas)     # genero la binomial de acuerdo al tipo de nido
	salida<- cbind(X,Y)
	salida
}
	
rHuevosNido(10)
```