---
title: "Seguimos clasificando - Volvemos a las alturas"
output: 
  pdf_document:
    latex_engine: xelatex

---

```{r setup, include=FALSE}
knitr::opts_chunk$set(echo = TRUE)
```
## Clase 5
## Seguimos clasificando - Volvemos a las alturas
El principal objetivo de esta guÄąa es afianzar los contenidos de clasificaciÂīon e integrarlos con conocimientos y trabajos prÂīacticos previos: vamos a mezclar todo en la coctelera! 

Para eso, vamos a volver a nuestro primer amor: los datos de alturas. 
En este caso la idea es predecir a partir del dato de altura de un 
individuo su gÂīenero implementando distintos plugâin en la regla optima de Bayes.

Te recordamos que en esta pagina podras acceder nuevamente a los datos de alturas que generaste en un TP anterior y que vas a utilizar para resolver esta guÄąa. 
La idea sigue siendo que cada uno trabaje con sus propios datos y por eso les pedimos que ingresen un numero de identificacion, ya sea el numero de libreta o los 5 ultimos del DNI para obtener datos de forma personalizada.

#### 1. 
Descargar de esta pÂīagina un conjunto de n = 500 observaciones, con todas las variables y leer el archivo en R. Trabajaremos con las variables altura y genero (codificada como F o M). Graficar un plot que pueda dar informaciÂīon sobre la relacion entre estas dos variables.

```{r }
datos <- read.csv('alturas_identificacion_42414_n_500.csv',sep=",", header=T)
library(ggplot2)
ggplot(datos) +
  aes(x = genero, y = altura, fill = genero, colour = genero) +
  geom_boxplot() +
  scale_fill_hue(direction = 1) +
  scale_color_hue(direction = 1) +
  theme_bw()
```

#### 2.
2. Con la regla de la mayorÄąa vamos a aprender a clasificar el genero de un individuo como femenino (1) o masculino (0) cuando su altura x = 165 mediante el *metodo de vecinos.* 
Para ello, considerar los k = 10 vecinos mas cercanos y calcular la proporcion de 1âs. 
Segun este resultado, Âŋcomo clasificarÄąas al genero de un nuevo individuo con
altura igual a 165 cm, F o M? Repetir con x = 175.

```{r }
###### 1.2 KNN
promedio_vecinos <-function(datos,xnew, vecinos_cantidad ){
  df <- data.frame(datos$altura,datos$genero)
  df$datos.altura
  df$resta = abs(df$datos.altura-xnew) # Resta con valor ingresado de todas las alturas
  df <- df[order(df$resta),c(1,2,3)] # Ordeno el df
  df
  genero <- df[1:vecinos_cantidad,2] # Creo vector con los generos de los KNN vecinos mas cercanos
  prop <- sum(genero == "F")/ vecinos_cantidad
  prop
}
promedio_vecinos(datos,165, 100)

clasifico_vecinos <-function(datos,altura,vecinos){
  ifelse(promedio_vecinos(datos,altura, vecinos)>0.5,1,0) # 1 es F, 0 es M
}
clasifico_vecinos(datos,165, 10)
```

#### 3. 
Con la regla de la mayorÂīÄąa vamos a aprender a clasificar el gÂīenero de un individuo como femenino (1) o masculino (0) cuando su altura x = 165 mediante el metodo de *promedios moviles.* 
Para ello, considerar una ventana de tamaËno h = 1,5 alrededor del
punto de interÂīes y calcular la proporciÂīon de 1âs. SegÂīun este resultado, Âŋcomo clasificarÄąas al genero de un nuevo individuo con altura igual a 165 cm, F o M? 
Repetir con x = 175.

```{r }
###### 1.3 MOVIL
promedio_movil <-function(datos,alturanueva,ventana){
  prom_movil = datos[datos$altura>(alturanueva-ventana) & datos$altura<(alturanueva+ventana),]
  prop <- sum(prom_movil$genero == "F")/ dim(prom_movil)[1]
  prop
    }
ventana = 1.5
altura = 165
promedio_movil(datos,altura,ventana)

clasifico_movil <-function(datos,altura,vecinos){
  ifelse(promedio_movil(datos,altura, vecinos)>0.5,1,0) # 1 es F, 0 es M
}
clasifico_movil(datos,165, 10)
```

### 2
### Funciones

#### 4.
Clasificar el genero de un individuo en F o M conociendo su altura mediante la regla de la mayorÄąa utilizando el mÂīetodo de vecinos mÂīas cercanos. Para ello, implementar la funcion ClasificoVecinos(X, Y, xNuevo, k=10) que tenga por input un conjunto de valores de X, sus correspondientes valores de Y, un nuevo valor x para el que se quiere realizar la clasificaciÂīon y la cantidad k = 10 de vecinos que vamos a utilizar para calcular la regla de la mayorÂīÄąa. (...por ahora te damos el k...)

```{r }
###### 2.4 VECINOS
ClasificoVecinos <- function(datos,alturanueva,ventana){
  promedio_vecinos(datos,alturanueva, ventana)
  clasifico_vecinos(datos,alturanueva, ventana)
  }

ClasificoVecinos(datos,169,10)
```

#### 5.
Clasificar el genero de un individuo en F o M conociendo su altura mediante la regla de la mayorÄąa utilizando el mÂīetodo de promedios mÂīoviles. Para ello, implementar la funcion ClasificoMovil(X, Y, xNuevo, h=1) que tenga por input un conjunto de valores de X, sus correspondientes valores de Y, un nuevo valor x para el que se quiere realizar la clasificacion y una ventana h = 1 para calcular la regla de la mayorÂīÄąa. (...por ahora te damos la ventana h...)
```{r }
###### 2.5 MOVIL
ClasificoMovil <- function(datos,alturanueva,ventana){
  promedio_movil(datos,alturanueva, ventana)
  clasifico_movil(datos,alturanueva, ventana)
}

ClasificoMovil(datos,169,1.5)
```

### 3. 
El aditivo aromatico: Regla optima de Bayes - Metodo Generativo.

Recordemos que cuando la covariable es una variable continua la regla de Bayes optima puede escribirse como:
gop(x) = 1 si f1(x)P(Y = 1) âĨ f0(x)P(Y = 0)
         0 si c. c.
donde X|Y = 0 âž f0 y X|Y = 1 âž f1 son las densidades condicionales. 
Como hemos mencionado en clase, en los mÂīetodos generativos la regla de Bayes se implementa en la practica estimando las densidades f0 y f1 y la probabilidad P(Y = 1).

#### 6. 
Volvamos a la GuÄąa de Predicciones (clase 13/04) Äątems 6 y 7, donde se realizo
un histograma de alturas para cada gÂīenero y se le superpuso una curva a cada uno de ellos. 
ÂŋQue curva se le superpuso a cada histograma? ÂŋCon que parametros?
Realizar nuevamente los histogramas de alturas para cada cada sexo y a cada uno de ellos superponerle la curva como en la GuÂīÄąa 7.
ÂŋQue relacion guardan estas curvas con las densidades f0 y f1?

```{r }
##### 3.6
hist(datos$altura, )

library(ggplot2)
masc = datos[datos$genero=="M",]
hist(masc$altura , probability = TRUE)
lines(density(masc$altura), col="blue", lwd=2)

fem = datos[datos$genero=="F",]
hist(fem$altura , probability = TRUE)
lines(density(fem$altura), col="pink", lwd=2)
```

#### 7. 
ÂŋCual es la proporcÄąon de individuos de genero femenino en tu conjunto de datos?
ÂŋComo estimarÄąas P(Y = 1) a partir de tus datos? ÂŋCuÂīanto te da la estimaciÂīon propuesta?
```{r }
##### 3.7
prop_fem <- sum(datos$genero == "F")/ dim(datos)[1]
prop_fem
```

#### 8. 
Haciendo un plugâin en gop(x) con las estimaciones de f1(x), f0(x), P(Y = 1) y
P(Y = 0), vamos a aprender a clasificar el gÂīenero de un individuo como femenino (1) o masculino (0) cuando su altura x = 165. Usando el mÂīetodo generativo con tus datos, 
ÂŋcÂīomo clasificarÂīÄąas a alguien nuevo con altura igual a 165 cm, F o M? Repetir
el ÂīÄątem anterior para x = 175.

#### 9. 
Clasificar el genero de un individuo en F o M conociendo su altura mediante el mÂīetodo generativo. 
Para ello, implementar la funcion ClasificoGenerativo(X, Y, xNuevo)
que tenga por input un conjunto de valores de X, sus correspondientes valores de Y, un nuevo valor x para el que se quiere realizar la clasificaciÂīon.

```{r }
##### 3.8 y 9 
# Probando codigo
prop_fem <- sum(datos$genero == "F")/ dim(datos)[1]
prop_fem

mean(fem$altura)
var(fem$altura)

dnorm(150,mean(fem$altura),var(fem$altura))

# Funcion
plugin <-function(datos,alturanueva){
  fem = datos[datos$genero=="F",]
  masc = datos[datos$genero=="M",]
  propfem = sum(datos$genero == "F")/ dim(datos)[1]
  propmasc = sum(datos$genero == "M")/ dim(datos)[1]
  ifelse( (dnorm(alturanueva,mean(fem$altura),var(fem$altura))*prop_fem) >= (dnorm(alturanueva,mean(masc$altura),var(masc$altura))*propmasc),1,0)
}
```


```{r }
plugin(datos,166) # 1 es mujer
```




### 5. 
### Bonus Track
Leyendo el fondo de la copa...
11. Graficar xNuevo (en el eje de abscisas) tomando valores entre 160 y 170 con un paso de 0.01 y en el de ordenadas el valor con el que clasifica a cada valor la regla ClasificoVecinos que implementaste con tus datos (sugerimos representar con lÄąnea).
Interpretar el criterio con el que clasifica esta regla.
12. Repetir el ÂīÄątem anterior con ClasificoMovil y ClasificoGenerativo y superponer
con otro color al grÂīafico anterior. Interpretar y comparar el criterio con el que clasifica cada regla.

```{r }
##################################### 5

test <- read.csv('alturas.testeo.csv',sep=",", header=T)


ClasificoVecinos(datos,166,10)

ClasificoMovil(datos,166,1.5)

plugin(datos, 166)


# funcion_testeo <-function(df){
nrep = dim(test)[1]
lista_clasif_knn <-rep(NaN,nrep)
lista_clasif_movil <-rep(NaN,nrep)
lista_clasif_plug <-rep(NaN,nrep)

  
for (i in 1:nrep){ # rechazadora 1 si es par
  # print(test$altura[i])
  lista_clasif_knn[i] = ClasificoVecinos(test,test$altura[i],10)
  # print(lista_clasif_knn[i])
  lista_clasif_movil[i] = ClasificoMovil(test,test$altura[i],1.5)
  # print(lista_clasif_movil[i])
  lista_clasif_plug[i] = plugin(test,test$altura[i])
}

  # return(lista_clasif_knn,lista_clasif_movil,lista_clasif_plug)
# }

# a,b,c = funcion_testeo(test)
test$genero2 = ifelse(test$genero =="F",1,0)
test$genero2 = as.factor(test$genero2)
dfgraficar <- data.frame(test$altura,test$genero2,
                         lista_clasif_knn,lista_clasif_movil,lista_clasif_plug)

dfgraficar$lista_clasif_knn = as.factor(dfgraficar$lista_clasif_knn)
dfgraficar$lista_clasif_movil = as.factor(dfgraficar$lista_clasif_movil)
dfgraficar$lista_clasif_plug = as.factor(dfgraficar$lista_clasif_plug)


ggplot(dfgraficar, aes(test.altura)) +                    # basic graphical object
  geom_point(aes(y= test.genero2), colour="green",shape=15) +  # first layer
  geom_point(aes(y= lista_clasif_knn), colour="red",position = position_dodge2(w = 0.1))+  # second layer
  geom_point(aes(y= lista_clasif_movil), colour="orange",position = position_dodge2(w = 0.2))+  # second layer
  geom_point(aes(y= lista_clasif_plug), colour="blue",position = position_dodge2(w = 0.3))+
  scale_color_manual(values = c("Women" ="blue",'Men' = '#3399ff')) + 
  scale_shape_manual(values = c('Women' = 17, 'Men' = 16))

```



### 4. 
### A batir!
10. Ahora vamos a testear las reglas. En el archivo alturas.testeo.csv se encuentran 31 datos de altura que separamos para testear como funcionan los tres mÂīetodos implementados.
Para ello, aplicar a este conjunto de datos cada una de las tres reglas implementadas en los ÂīÄątems anteriores, calcular el Error de ClasificaciÂīon EmpÂīÄąrico de cada clasificador sobre estos datos. ÂŋCuÂīal de ellas te parece que clasifica mejor?
```{r }
######### ECM de cada metodo
funcion_contar_errores <-function(df){
  nrep = dim(df)[1]
  lista_clasif_knns <-rep(0,nrep)
  lista_clasif_movils <-rep(0,nrep)
  lista_clasif_plugs <-rep(0,nrep)
  
  for (i in 1:nrep){
    if (df$test.genero2[i] != df$lista_clasif_knn[i]){
      lista_clasif_knns[i] = 1
    }
    if (df$test.genero2[i] != df$lista_clasif_movil[i]){
      lista_clasif_movils[i] = 1
    }
    if (df$test.genero2[i] != df$lista_clasif_plug[i]){
      lista_clasif_plugs[i] = 1
    }
    
  }
  print("Errores knn ")
  print(sum(lista_clasif_knns))
  
  print("Errores movil ")
  print(sum(lista_clasif_movils))
  
  print("Errores plug ")
  print(sum(lista_clasif_plugs))
}

funcion_contar_errores(dfgraficar)

```


