---
title: "Ley de los Grandes Numeros - Simulaciones"
output: 
  pdf_document:
    latex_engine: xelatex

---

```{r setup, include=FALSE}
knitr::opts_chunk$set(echo = TRUE)
```

El principal objetivo de esta guıa es explorar empıricamente cual es el comportamiento del promedio de variables aleatorios independientes, 
identicamente distribuidas; en adelante, iid. Mas especıficamente, 
consideraremos Xi ∼ F y generaremos Nrep datos con la distribucion F. Luego compararemos promedios con esperanzas y frecuencias relativas con probabilidades.

# 1. Simulaciones

## 1.1 Distribucion Bernoullie

Sean Xi ∼ Be(p) siendo p = 0, 2. Utilizaremos X para denotar de manera generica una variable con esta misma distribucion.

1. ¿Cuanto vale E(X)?

E(X)=mu=p=0.2
Var(X)= p(1-p)

2. Guardar en el vector muchas bernoullies, Nrep = 1000 datos con distribucion Be(p) siendo p = 0, 2, utilizando el comando rbinom() (tener precaucion con los parametros que utiliza esta funcion leyendo antes el help(rbinom)).

```{r , echo=TRUE}

p<-0.2
Nrep<-1000

#Generamos muchos exp Be con comando rbinom 
muchas_bernoullies<-rbinom(n=Nrep, size = 1, p) #Vector con 1s o 0s

```
3. Guardar en el vector muchos promedios bernoullies el promedio de las primeras n observaciones con n = 1, . . . , Nrep.
4. Graficar n (en el eje x) versus el promedio de los primeros n datos. Utilizar ylim=c(0,1).

```{r , echo=TRUE}

#Calculamos la frecuencia acumulada
muchos_promedios_bernoullies<-rep(NA,Nrep)
for (i in 1:Nrep) {
    muchos_promedios_bernoullies[i]<-mean(muchas_bernoullies[0:i])
}

#Graficamos frec acumulada en funcion de 1:nrep
plot(1:Nrep, muchos_promedios_bernoullies,ylim = c(0,1), cex=0.5)

```

5. Repetir los ´ıtems 2-4 Ngen = 10 veces, agregando al grafico anterior los promedios de cada individuo en un color diferente.

```{r , echo=TRUE}
Ngen<-10
for (j in 1:Ngen){
  muchas_bernoullies<-rbinom(n=Nrep, size = 1, p)
  muchos_promedios_bernoullies<-rep(NA,Nrep)
    for (i in 1:Nrep) {
      muchos_promedios_bernoullies[i]<-mean(muchas_bernoullies[0:i])
    }
  if(j==1){plot(1:Nrep, muchos_promedios_bernoullies,ylim = c(0,1), cex=0.5)}
  else{
#Points agrega puntos a un mismo plot que ya arme antes 
   points(1:Nrep, muchos_promedios_bernoullies,ylim = c(0,1),col=j)
  }
}
```
6. Analizando el grafico, ¿cual parece ser el valor lımite de estas sucesiones?
El valor limite de estas sucesiones parece ser 0.2, que es justamente la esperanza o mu de la distribucion.

## 1.1 Distribucion Uniforme

Sean Xi ∼ U(a, b) siendo a = 67, b = 73. Utilizaremos X para denotar de manera generica una variable con esta misma distribucion.

### Promedios y Esperanzas
1. ¿Cuanto vale E(X)?

E(X)=(a+b)/2=70
Var(X)=(b-a)**2/12

2. Guardar en el vector muchas uniformes, Nrep = 1000 datos con distribucion 
U(a, b) siendo a = 67, b = 73, utilizando el comando runif(). Realizar un histograma con los valores asignados a muchas uniformes; ¿se condice el histograma con lo que la densidad uniforme?
```{r , echo=TRUE}

#Generamos datos random
muchas_uniformes<-runif(n=Nrep,67,73)
hist(muchas_uniformes)

```
3. Guardar en el vector muchos promedios uniformes el promedio de las primeras n
observaciones con n = 1, . . . , Nrep.
4. Graficar n (en el eje x) versus el promedio de los primeros n datos. Utilizar ylim=c(65,75).
```{r , echo=TRUE}

#Quiero calcular la frecuencia acumulada
muchos_promedios_uniformes<-rep(NA,Nrep)
for (i in 1:Nrep) {
  muchos_promedios_uniformes[i]<-mean(muchas_uniformes[0:i])
}

#Graficamos muchos promedios uniformes en funcion de 1:NREP
plot(1:Nrep, muchos_promedios_uniformes,ylim = c(67,73))

```
5. Repetir los ıtems 2-4 Ngen = 10 veces, agregando al grafico anterior los promedios de cada individuo en un color diferente.
```{r , echo=TRUE}
Ngen<-10
for (j in 1:Ngen){
  muchas_uniformes<-runif(n=Nrep,67,73)
  muchos_promedios_uniformes<-rep(NA,Nrep)
    for (i in 1:Nrep) {
      muchos_promedios_uniformes[i]<-mean(muchas_uniformes[0:i])
    }
  if(j==1){plot(1:Nrep, muchos_promedios_uniformes,ylim = c(67,73))}
  else{
#Points agrega puntos a un mismo plot que ya arme antes 
   points(1:Nrep, muchos_promedios_uniformes,ylim = c(67,73),col=j)
  }
}
```
6. Analizando el grafico, ¿cual parece ser el valor lımite de estas sucesiones?
El valor limite de estas sucesiones parece ser justamente la esperanza de X o mu.

### Frecuencias Relativas y Probabilidades
7. ¿Cuanto vale P(68 ≤ X ≤ 72)?
En el caso de la distribucion uniforme, sabemos que el area del rectangulo que se forma es 1 y la base del mismo es 6.
Si conocemos el area y la base podremos conocer la altura (area/base) = 1/6.
Sin embargo, queremos conocer cuanto vale P(68 ≤ X ≤ 72), osea el area.
```{r , echo=TRUE}
altura<-1/6
base<-4
area = base * altura #0.666
```
8. Guardar en el vector muchas uniformes, Nrep = 1000 datos con distribucion 
U(a, b) siendo a = 67, b = 73, utilizando el comando runif().
```{r , echo=TRUE}
muchas_uniformes<-runif(Nrep,67,73)
```
9. Guardar en el vector muchos frec rel uniformes la frecuencia relativa con la cual el dato aparece en el intervalo pedido (68, 72) a lo largo de las primeras 
n observaciones, con n = 1, . . . , Nrep.
```{r , echo=TRUE}
muchas_frec_rel_uniformes<-rep(NA,Nrep)
for (i in 1:Nrep){
muchas_frec_rel_uniformes[i]<-sum(muchas_uniformes[0:i]>=68 &                                         muchas_uniformes[0:i]<=72)/i
}
```
10. Graficar n (en el eje x) versus la frecuencia relativa de los primeros n datos. Utilizar ylim=c(0,1). 
```{r , echo=TRUE}
plot(1:Nrep,muchas_frec_rel_uniformes,ylim = c(0,1))  
```
11. Repetir los ıtems 2-4 Ngen = 10 veces, agregando al grafico anterior las frecuencias relativas de cada individuo en un color diferente.
```{r , echo=TRUE}
Ngen<-10
for (j in 1:Ngen){
  muchas_uniformes<-runif(n=Nrep,67,73)
  muchas_frec_rel_uniformes<-rep(NA,Nrep)
    for (i in 1:Nrep) {
      muchas_frec_rel_uniformes[i]<-sum(muchas_uniformes[0:i]>=68 &                                         muchas_uniformes[0:i]<=72)/i
    }
  if(j==1){plot(1:Nrep, muchas_frec_rel_uniformes,ylim = c(0,1))}
  else{
#Points agrega puntos a un mismo plot que ya arme antes 
   points(1:Nrep, muchas_frec_rel_uniformes,ylim = c(0,1),col=j)
  }
}
```
12. Analizando el grafico, ¿cual parece ser el valor lımite de estas sucesiones?
Nuevamente, el valor limite de estas sucesiones tiende al valor calculado anteriormente ("la verdad").

## 1.3. Distribucion Normal
Sean Xi ∼ N (µ, σ2) siendo µ = 70, σ2 = 1,2. Utilizaremos X para denotar de manera generica una variable con esta misma distribucion.

### Promedios y Esperanzas

1. ¿Cuanto vale E(X)?

En distribucion normal, E(X)=mu=promedio=70 y Var(X)=σ2

2. Guardar en el vector muchas normales, Nrep = 1000 datos con distribucion
N (µ, σ2) siendo µ = 70 y σ2 = 1,2, utilizando el comando rnorm(). Realizar un histograma con los valores asignados a muchas normales; ¿se condice el 
histograma con lo que la densidad normal?
```{r , echo=TRUE}
muchas_normales<-rnorm(1000,70,sqrt(1.2))
hist(muchas_normales)
```
3. Guardar en el vector muchos promedios normales el promedio de las primeras n observaciones, con n = 1, . . . , Nrep.
4. Graficar n (en el eje x) versus el promedio de los primeros n datos. Utilizar ylim=c(60,80).
```{r , echo=TRUE}
muchos_promedios_normales<-rep(NA,Nrep)
for (i in 1:Nrep) {
    muchos_promedios_normales[i]<-mean(muchas_normales[0:i])
}
plot(1:Nrep,muchos_promedios_normales,ylim = c(60,80))
```
5. Repetir los ıtems 2-4 Ngen = 10 veces, agregando al grafico anterior los promedios de cada individuo en un color diferente.
```{r , echo=TRUE}
Ngen<-10
for (j in 1:Ngen){
  muchas_normales<-rnorm(1000,70,sqrt(1.2))
  muchos_promedios_normales<-rep(NA,Nrep)
    for (i in 1:Nrep) {
      muchos_promedios_normales[i]<-mean(muchas_normales[0:i])
    }
  if(j==1){plot(1:Nrep, muchos_promedios_normales,ylim = c(60,80))}
  else{
#Points agrega puntos a un mismo plot que ya arme antes 
   points(1:Nrep, muchos_promedios_normales,ylim = c(60,80),col=j)
  }
}
```
6. Analizando el grafico, ¿cual parece ser el valor lımite de estas sucesiones?
Idem respuestas anteriores, converge a la esperanza.

### Frecuencias Relativas y Probabilidades
7. ¿Cuanto vale P(68 ≤ X ≤ 72)?
```{r , echo=TRUE}
mu<-70
sigma_cuad<-1.2
proba_normal<-pnorm(72,mu,sqrt(sigma_cuad))-pnorm(68,mu,sqrt(sigma_cuad)) #0.93
```
8. Guardar en el vector muchas normales, Nrep = 1000 datos con distribucion N
(µ, σ2) siendo µ = 70 y σ 2 = 1,2, utilizando el comando rnorm().
```{r , echo=TRUE}
muchas_normales<-rnorm(Nrep,mu,sqrt(sigma_cuad))
```
9. Guardar en el vector muchos frec rel normales la frecuencia relativa con la cual el dato aparece en el intervalo pedido (68, 72) a lo largo de las primeras n observaciones, con n = 1, . . . , Nrep.
10. Graficar n (en el eje x) versus la frecuencia relativa de los primeros n datos. Utilizar ylim=c(0,1).
```{r , echo=TRUE}
muchas_fre_rel_normales<-rep(NA,Nrep)
for (i in 1:Nrep) {
  muchas_fre_rel_normales[i]<-sum(muchas_normales[0:i]>=68 &    
                                  muchas_normales[0:i]<=72)/i
}
plot(1:Nrep,muchas_fre_rel_normales,ylim = c(0,1))
```
11. Repetir los ıtems 2-4 Ngen = 10 veces, agregando al grafico anterior las frecuencias relativas de cada individuo en un color diferente.
```{r , echo=TRUE}
Ngen<-10
for (j in 1:Ngen){
  muchas_normales<-rnorm(1000,70,sqrt(1.2))
  muchas_fre_rel_normales<-rep(NA,Nrep)
    for (i in 1:Nrep) {
      muchas_fre_rel_normales[i]<-sum(muchas_normales[0:i]>=68 &    
                                  muchas_normales[0:i]<=72)/i
    }
  if(j==1){plot(1:Nrep, muchas_fre_rel_normales,ylim = c(0,1))}
  else{
#Points agrega puntos a un mismo plot que ya arme antes 
   points(1:Nrep, muchas_fre_rel_normales,ylim = c(0,1),col=j)
  }
}
```
12. Analizando el grafico, ¿cual parece ser el valor lımite de estas sucesiones?
La frec relativa converge a la probabilidad.

## 1.4. Distribucion Exponencial

Sean Xi ∼ E(λ) siendo λ = 1/10. Utilizaremos X para denotar de manera generica una variable con esta misma distribucion.

###Promedios y Esperanzas

1. ¿Cuanto vale E(X)?

Para una distribucion exponencial, E(X)= 1/lambda=10 y Var(X)=1/lambda**2

2. Guardar en el vector muchas exponenciales, Nrep = 1000 datos con distribucion
E(λ) siendo λ = 1/10, utilizando el comando rexp(). Realizar un histograma con los valores asignados a muchas exponenciales; ¿se condice el histograma con lo que la densidad exponencial?
```{r , echo=TRUE}
muchas_exponenciales<-rexp(Nrep,0.1)
hist(muchas_exponenciales)
```
3. Guardar en el vector muchos promedios exponenciales el promedio de las primeras observaciones, con n = 1, . . . , Nrep.
4. Graficar n (en el eje x) versus el promedio de los primeros n datos. Utilizar ylim=c(0,20).
```{r , echo=TRUE}
muchos_promedios_exponenciales<-rep(NA,Nrep)
for (i in 1:Nrep) {
  muchos_promedios_exponenciales[i]<-mean(muchas_exponenciales[0:i])
}
plot(1:Nrep,muchos_promedios_exponenciales,ylim = c(0,20))
```
5. Repetir los ´ıtems 2-4 Ngen = 10 veces, agregando al gr´afico anterior los promedios de cada individuo en un color diferente.
```{r , echo=TRUE}
Ngen<-10
for (j in 1:Ngen){
  muchas_exponenciales<-rexp(Nrep,0.1)
  muchos_promedios_exponenciales<-rep(NA,Nrep)
for (i in 1:Nrep) {
  muchos_promedios_exponenciales[i]<-mean(muchas_exponenciales[0:i])
  }
  if(j==1){plot(1:Nrep, muchos_promedios_exponenciales,ylim = c(0,20))}
  else{
    #Points agrega puntos a un mismo plot que ya arme antes 
    points(1:Nrep, muchos_promedios_exponenciales,ylim = c(0,20),col=j)
  }
}
```
6. Analizando el grafico, ¿cual parece ser el valor lımite de estas sucesiones?
Converge a la esperanza de X.

### Frecuencias Relativas y Probabilidades

7. ¿Cuanto vale P(X ≥ 12)?

En distribucion exponencial, P(X<=x) = 1 - exp**(-lambda x)
```{r , echo=TRUE}
proba_exp<-1-(1-exp(1)**(-0.1*12)) #0.3012
proba_exp2<-1-pexp(12,rate = 0.1) #0.3012 Misma manera calculando con comando R
```
8. Guardar en el vector muchas exponenciales, Nrep = 1000 datos con distribucion
E(λ) siendo λ = 1/10, utilizando el comando rexp().
```{r , echo=TRUE}
muchas_exponenciales<-rexp(Nrep,0.1)
```
9. Guardar en el vector muchos frec rel exponenciales la frecuencia relativa con la cual el dato aparece en el intervalo pedido (−∞, 12) a lo largo de las primeras n observaciones, con n = 1, . . . , Nrep.
10. Graficar n (en el eje x) versus la frecuencia relativa de los primeros n datos. Utilizar ylim=c(0,1).
```{r , echo=TRUE}
muchas_fre_rel_exponenciales<-rep(NA,Nrep)
for (i in 1:Nrep) {
  muchas_fre_rel_exponenciales[i]<-sum(muchas_exponenciales[0:i]<=12)/i
}
plot(1:Nrep,muchas_fre_rel_exponenciales,ylim = c(0,1))
```
11. Repetir los ıtems 2-4 Ngen = 10 veces, agregando al grafico anterior las frecuencias relativas de cada individuo en un color diferente.
```{r , echo=TRUE}
Ngen<-10
for (j in 1:Ngen){
  muchas_exponenciales<-rexp(Nrep,0.1)
  muchas_fre_rel_exponenciales<-rep(NA,Nrep)
for (i in 1:Nrep) {
  muchas_fre_rel_exponenciales[i]<-sum(muchas_exponenciales[0:i]<=12)/i
  }
  if(j==1){plot(1:Nrep, muchas_fre_rel_exponenciales,ylim = c(0,1))}
  else{
    #Points agrega puntos a un mismo plot que ya arme antes 
    points(1:Nrep, muchas_fre_rel_exponenciales,ylim = c(0,1),col=j)
  }
}
```
12. Analizando el grafico, ¿cual parece ser el valor lımite de estas sucesiones?
La frecuencia relativa converge a la probabilidad.

## Ley de los Grandes Numeros: El Teorema

La Ley de los Grandes Numeros establece que promedio de tita converge a la esperanza de tita, donde tita de i con i>=1 son variables aleatoria i.i.d. 

En particular, si las variables tienen distribucion Bernoulli, obtenemos que la frecuencia relativa de exitos converge a su probabilidad.Invocando la Ley de los Grandes Numeros, tambien tenemos que la frecuencia relativa converge a la probabilidad.


