---
title: "Simulaciones Cuantiles"
output: 
  pdf_document:
    latex_engine: xelatex

---

```{r setup, include=FALSE}
knitr::opts_chunk$set(echo = TRUE)
```

# Repaso

Finalmente, empezamos a hablar de estadıstica. De estimacion, de datos.

Repasemos brevemente el marco teorico bajo el cual estamos trabajando:

* Para nosotros poblacion es la distribucion que genera los datos.
* Muestra: X1, . . . , Xn iid, Xi ∼ F, F es la poblacion.
* Cualquier cantidad θ = θ(F) relacionada a F se dice parametro poblacional.
* Cuando hacemos estadıstica no conocemos a F ni al valor del parametro poblacional θ de interes.
* Cuando hacemos estadıstica queremos hacer una cuenta con la muestra que nos permita estimar el valor θ de interes.

Estimador: θbn = θbn(X1 . . . , Xn)
Estimacion: θbn,obs = θbn(x1 . . . , xn),
donde x1, . . . , xn representan datos. Valores observados. Notemos que:

* el estimador θbn ES UNA NUEVA VARIABLE ALEATORIA (a cada uno le da otra cosa)
* la estimacion θbn,obs es un numero: una realizacion del estimador. El resultado que obtengo con MIS datos.
* el estimador θbn, por ser una variable aleatoria, tiene SU PROPIA distribucion, su propia esperanza, varianza y todo lo que se le pueda pedir a una variable aleatoria.

Algunas definiciones importantes:

* Consistencia: (θbn)n≥1 se dice consistente si θbn → θ en probabilidad. Esta propiedad, por lo general, la podemos deducir combinando la Ley de los Grandes Numeros con alguna otra propiedad.
* Sesgo: El sesgo de un estimador se define como E(θbn) − θ. Cuando un estimador es promedio de algo, resulta facil calcular su esperanza. Si no...

Gracias a la Ley de los Grandes Numeros y otras yerbas, hemos estudiado propiedades de los estimadores propuestos para µ, para una probabilidad p y para σ2.

## Estimadores que son promedio.

Si el estimador es tita_sombrero= promedio de mongo, ocurren dos cosas importantes:

* Conocemos la esperanza del estimador: E(θbn) = E(mongo), por propiedad de linealidad de la esperanza.
* Ademas, de la Ley de los Grandes Numeros, sabemos que el tita_sombrero que es el promedio de mongo converge a la esperanza de mongo. Es decir, el estimador es consistente sii θ = E(mongo), en cuyo caso tambien resulta insesgado.
* Si mongo de i son i.i.d. y con distribucion normal, la distribucion de θbn tambien es normal: promedio de normales ES normal.
* Si mongo de i son i.i.d. y n es grande, en muchas circunstancias podemos decir que la distribucion de θbn es APROXIMADAMENTE normal, gracias al Teorema Central del Lımite.


Hemos estado estudiando la convergencia del promedio en distintos sentidos: en probabilidad que resulta de la Ley de los Grande Numeros y en distribucion que resulta del Teorema Central del Lımite, ambos juegan un rol fundamental en la Estadıstica.

Ahora la pregunta es: ¿Como se comportan los cuantiles muesrales y su distribucion? No tenemos propiedades que garanticen la consistencia de los quantiles muestrales a los poblacionales. En esta Guıa vamos a estudiar mediante una simulaci´on el comportamiento de los cuantiles muestrales, a medida que n aumenta. Esperamos ver que convergen a donde queremos (¡los cuantiles poblacionales!).

# Consistencia de los cuantiles muestrales o empıricos

## Distribucion Uniforme

Sean Xi ∼ U(a, b) siendo a = 67 y b = 73. Utilizaremos X para denotar de manera
generica una variable con esta misma distribucion.

### Cuantiles poblacionales vs. muestrales o empıricos
1. ¿Cuanto vale q0,9 = F−1 (0,9)?
```{r , echo=TRUE}
#Cuantil poblacional. Se puede calcular matematicamente o con comando en R
a<-67
b<-73
p<-0.9
cuantil_90<-(b*p)+(a*(1-p)) #72.4
cuantil_902<-qunif(0.9,a,b) #72.4
```
2. Guardar en el vector muchas uniformes, Nrep = 1000 datos con distribucion 
U(a, b) siendo a = 67 y b = 73, utilizando el comando runif().
```{r , echo=TRUE}
Nrep<-1000
muchas_uniformes<-runif(Nrep,67,73)
```
3. Guardar en el vector muchos cuantiles uniformes los cuantiles muestrales correspondientes a las primeras n observaciones del vector muchas uniformes, con n = 1, . . . , Nrep. Explorar el comando quantile(x= ,probs= ).
4. Graficar n (en el eje x) versus el cuantil empırico de los primeros n datos. Utilizar ylim=c(65,75).
```{r , echo=TRUE}
muchos_cuantiles_uniformes<-rep(NA,Nrep)
for (i in 1:Nrep) {
  muchos_cuantiles_uniformes[i]<-quantile(muchas_uniformes[0:i],probs = 0.9)
}
plot(1:Nrep,muchos_cuantiles_uniformes,ylim = c(65,75))
```
5. Repetir los ıtems 2 a 4 Ngen = 10 veces, agregando al grafico anterior los cuantiles de cada individuo en un color diferente.
```{r , echo=TRUE}
Ngen<-10
for (j in 1:Ngen) {
  muchas_uniformes<-runif(Nrep,67,73)
  muchos_cuantiles_uniformes<-rep(NA,Nrep)
  for (i in 1:Nrep){
    muchos_cuantiles_uniformes[i]<-quantile(muchas_uniformes[1:i],probs=0.9)
  }
  if(j==1){plot(1:Nrep, muchos_cuantiles_uniformes,ylim = c(65,75))}
  else{
  points(1:i,muchos_cuantiles_uniformes,ylim = c(65,75), col=j)
  }
}
```
6. Indicar cual espera que sea el valor lımite de estas sucesiones. ¿Se condice con lo que muestra el grafico?
Los cuantiles convergen a los cuantiles poblacionales.

## Distribucion Normal

Sean Xi ∼ N (µ, σ2) siendo µ = 70, σ2 =1.2. Utilizaremos X para denotar de manera generica una variable con esta misma distribucion.

### Cuantiles poblacionales vs. muestrales o empıricos
1. ¿Cuanto vale q0,9 = F−1(0.9)? 
```{r , echo=TRUE}
#Cuantil poblacional
mu<-70
sd<-sqrt(1.2)
cuantil_normal0.9<-qnorm(0.9,mu,sd) #71.403
```
2. Guardar en el vector muchas normales, Nrep = 1000 datos con distribuci´on N (µ, σ2) siendo µ = 70 y σ 2 =1.2, utilizando el comando rnorm().
```{r , echo=TRUE}
muchas_normales<-rnorm(Nrep,mu,sd)
```
3. Guardar en el vector muchos cuantiles normales el cuantil empırico de las primeras n observaciones del vector muchas normales, con n = 1, . . . , Nrep.
4. Graficar n (en el eje x) versus el cuantil empırico de los primeros n datos. Utilizar ylim=c(60,80).
```{r , echo=TRUE}
muchos_cuantiles_normales<-rep(NA,Nrep)
for (i in 1:Nrep) {
  muchos_cuantiles_normales[i]<-quantile(muchas_normales[1:i],probs = 0.9)
}
plot(1:Nrep,muchos_cuantiles_normales,ylim = c(60,80))
```
5. Repetir los ıtems 2 a 4 Ngen = 10 veces, agregando al gr´afico anterior los cuantiles de cada individuo en un color diferente.
```{r , echo=TRUE}
Ngen<-10
for (j in 1:Ngen) {
  muchas_normales<-rnorm(Nrep,mu,sd)
  muchos_cuantiles_normales<-rep(NA,Nrep)
for (i in 1:Nrep) {
  muchos_cuantiles_normales[i]<-quantile(muchas_normales[1:i],probs = 0.9)
}
  if(j==1){plot(1:Nrep, muchos_cuantiles_normales,ylim = c(60,80))}
  else{
  points(1:i,muchos_cuantiles_normales,ylim = c(60,80), col=j)
  }
} 
```
6. Indicar cual espera que sea el valor lımite de estas sucesiones. ¿Se condice con lo que muestra el grafico?
Idem antes.

## Distribucion Exponencial

Sean Xi ∼ E(λ) siendo λ = 1/10. Utilizaremos X para denotar de manera generica una variable con esta misma distribucion.

### Cuantiles poblacionales vs. muestrales (o empıricos)
1. ¿Cuanto vale q0,9 = F−1 (0,9)?
```{r , echo=TRUE}
#Cuantil poblacional
cuantil_exp0.9<-qexp(0.9,0.1) #23.0258
```
2. Guardar en el vector muchas exponenciales, Nrep = 1000 datos con distribucion E(λ) siendo λ = 1/10, utilizando el comando rexp().
```{r , echo=TRUE}
Nrep<-1000
muchas_exp<-rexp(Nrep,0.1)
```
3. Guardar en el vector muchos cuantiles exponenciales el cuantil muestral de las primeras n observaciones del vector muchas exponenciales, con n = 1, . . . , Nrep.
4. Graficar n (en el eje x) versus el cuantil muestral de los primeros n datos. Utilizar ylim=c(0,35).
```{r , echo=TRUE}
muchos_cuantiles_exp<-rep(NA,Nrep)
for (i in 1:Nrep){
  muchos_cuantiles_exp[i]<-quantile(muchas_exp[1:i],probs = 0.9)
}
plot(1:i,muchos_cuantiles_exp, ylim = c(0,35))
```
5. Repetir los ıtems 2 a 4 Ngen = 10 veces, agregando al gr´afico anterior los cuantiles de cada individuo en un color diferente.
```{r , echo=TRUE}
Ngen<-10
for (j in 1:Ngen) {
  muchas_exp<-rexp(Nrep,0.1)
  muchos_cuantiles_exp<-rep(NA,Nrep)
for (i in 1:Nrep){
  muchos_cuantiles_exp[i]<-quantile(muchas_exp[1:i],probs = 0.9)
}
  if(j==1){plot(1:Nrep, muchos_cuantiles_exp,ylim = c(0,35))}
  else{
  points(1:i,muchos_cuantiles_exp,ylim = c(0,35), col=j)
  }
} 
```
6. Indicar cual espera que sea el valor lımite de estas sucesiones. ¿Se condice con lo que muestra el grafico?

## Histogramas

Para cada uno de los modelos contemplados, realizar histogramas basados en Ngen = 100 replicaciones, considerando muestras de tamano n=5, n=30, n=100.

Para simplificar, solo lo haremos para el modelo exp.

### n=5
```{r , echo=TRUE}
lambda<-0.1
n=5
Ngen<- 100
empi_dist_q<-rep(NA, Ngen)
for (i in 1:Ngen){
  mis_exponenciales <- rexp(n,lambda)
  empi_dist_q[i]<- quantile(mis_exponenciales, 0.9)
}

hist(empi_dist_q, probability=TRUE)
```
### n=30
```{r , echo=TRUE}
lambda<-0.1
n=30
Ngen<- 100
empi_dist_q<-rep(NA, Ngen)
for (i in 1:Ngen){
  mis_exponenciales <- rexp(n,lambda)
  empi_dist_q[i]<- quantile(mis_exponenciales, 0.9)
}

hist(empi_dist_q, probability=TRUE)
```
### n=100
```{r , echo=TRUE}
lambda<-0.1
n=100
Ngen<- 100
empi_dist_q<-rep(NA, Ngen)
for (i in 1:Ngen){
  mis_exponenciales <- rexp(n,lambda)
  empi_dist_q[i]<- quantile(mis_exponenciales, 0.9)
}

hist(empi_dist_q, probability=TRUE)
```
