---
title: "Regresion no parametrica"
output: 
  pdf_document:
    latex_engine: xelatex

---

```{r setup, include=FALSE}
knitr::opts_chunk$set(echo = TRUE)
```

## Ejercicio I
La tecnica conocida como LIDAR (light detection and ranging) usa la reflexion de luz de laser emitida para detectar compuestos quımicos en la atmosfera. 
Esta t́ecnica ha probado ser una herramienta muy eficiente para el monitoreo de la distribucion de diversos elementos polulantes en la atmosfera (Sigrist, 1994).
En el archivo lidar.txt se encuentran datos medidos con a la tecnica LIDAR. La variable range es la distancia recorrida antes de que la luz sea reflejada de regreso hacia su fuente.
La variable logratio es el logaritmo del cociente de la luz recibida de dos fuentes de luz laser
de distinta frecuencia.


#### 1. 
A partir de los datos de lidar.txt realice un diagrama de dispersion o scatter plot de range
(eje x) vs. logratio (eje y). Describa la relacion entre ambas variables.
```{r , echo=TRUE}
datos<-read.csv("lidar.txt", header =TRUE, sep="")
attach(datos)

plot(x=range,y=int.conc)
```
#### 2. 
La funcion de R ksmooth computa el estimador de Nadaraya-Watson a partir de un conjunto de datos (x1, y1), . . . , (xn, yn) y lo eval ́ua en un conjunto de puntos intermedios. 
Mediante la funcion de R ksmooth estime la funcion de regresion r que relaciona a las variables range y logratio, tomando como variable explicativa a range, a partir de los datos dados usando el n ́ucleo normal con ventana h = 5. Con la funciıon de regresion estimada, obtenga obtenga estimaciones de la funcion de regresion en los valores observados de range. 
Grafique la funcion de regresion estimada. Repita para valores de la ventana h = 10, 30, 50 y superponga en el mismo plot los puntos correspondientes a las observaciones y el valor estimado de la funcion de regresion obtenida para h = 5, 10, 30, 50.
Compare los resultados obtenidos con las 4 ventanas.
```{r , echo=TRUE}
ventanas<-c(5,10,30,50)
for (i in 1:length(ventanas)) {
  estimacion_Nadaraya<-ksmooth(x=range, y=int.conc, kernel =  "normal", bandwidth = ventanas[i])
if(i==1){
  plot(x=estimacion_Nadaraya$x,y=estimacion_Nadaraya$y, cex=0.5)
}
else{points(x=estimacion_Nadaraya$x,y=estimacion_Nadaraya$y, col=i+1, cex=0.5)}
}
```

#### 3.

Para cada una de las 4 estimaciones obtenidas en el item anterior compute el Error Cuadratico de Prediccion Promediado (ECP P (h)). ¿Cual de las 4 ventanas consideradasda el menor ECP P (h)? ¿Como se puede justificar lo que esta ocurriendo?
```{r , echo=TRUE}
ventanas<-c(5,10,30,50)
ecpp<-c()
for (i in 1:length(ventanas)) {
  estimacion_Nadaraya<-ksmooth(x=range, y=int.conc, kernel =  "normal", bandwidth = ventanas[i])

  valores_error <-c()
  for (j in 1:length(datos)) {
  y_estimado<-approxfun(estimacion_Nadaraya)(range[j])
  valores_error <- c(valores_error,(int.conc[j]-y_estimado)**2)
}
  ecpp<-c(ecpp,sum(valores_error)/length(datos))
}
ecpp
```

#### 4. 
Halle mediante el criterio de Convalidacion Cruzada CV (h) la ventana  optima. Realice la busqueda en una grilla para valores de h entre 3 y 165 con paso 1. Realice un plot de h vs. CV (h).
```{r , echo=TRUE}
grilla<-seq(3,165,by=1)
num_random<-sample(1:length(range),length(range)*0.2)
datos_entrenamiento<-datos[-num_random,]
datos_testeo<-datos[num_random,]

ecpp<-c()
for (i in 1:length(grilla)) {
  estimacion_Nadaraya<-ksmooth(x=datos_entrenamiento$range, y=datos_entrenamiento$int.conc, kernel =  "normal", bandwidth = grilla[i])

  valores_error <-c()
  for (j in 1:length(datos_testeo)) {
    y_estimado<-approxfun(estimacion_Nadaraya)(range[j])
    valores_error <- c(valores_error,((datos_testeo$int.conc[j]-y_estimado)**2))
  }
  ecpp<-c(ecpp,sum(valores_error)/length(datos_testeo))
}

plot(grilla,ecpp)
h_optima<-grilla[which.min(ecpp)]
h_optima
```

#### 5. 
Grafique los puntos observados y la funcion de regresion estimada por el metodo de Nadaraya-Watson con la ventana  optima hallada.
```{r , echo=TRUE}

estimacion_Nadaraya<-ksmooth(x=range, y=int.conc, kernel =  "normal", bandwidth = h_optima)
plot(datos$range,y=datos$int.conc)
points(x=estimacion_Nadaraya$x,y=estimacion_Nadaraya$y, col=2)

```
#### 6. 
Compute el Error Cuadratico de Prediccion Promediado de la estimacion provista por el metodo de Nadaraya-Watson con la ventana optima hallada: ECPP (hopt)
```{r , echo=TRUE}
# hoptima del punto 4
estimacion_Nadaraya<-ksmooth(x=range, y=int.conc, kernel =  "normal", bandwidth = h_optima)

valores_error <-c()
for (j in 1:length(datos)) {
  y_estimado<-approxfun(estimacion_Nadaraya)(range[j])
  valores_error <- c(valores_error,(int.conc[j]-y_estimado)**2)
}
```

#### 7. 
Compute la Perdida de Convalidacion Cruzada asociada al la estimacion provista por el metodo de Nadaraya-Watson con la ventana  optima hallada. CV (hopt)

```{r , echo=TRUE}
num_random<-sample(1:length(range),length(range)*0.2)
datos_entrenamiento<-datos[-num_random,]
datos_testeo<-datos[num_random,]

estimacion_Nadaraya<-ksmooth(x=datos_entrenamiento$range, y=datos_entrenamiento$int.conc, kernel =  "normal", bandwidth =  h_optima)

valores_error <-c()
for (j in 1:length(datos_testeo)) {
    y_estimado<-approxfun(estimacion_Nadaraya)(range[j])
    valores_error <- c(valores_error,((datos_testeo$int.conc[j]-y_estimado)**2))
}
ecpp <- sum(valores_error)/length(datos_testeo)
ecpp
```

#### 8.
8. ¿Que se puede hacer con knn?
```{r , echo=TRUE}

```

Ejercicio II. Bonus Track Revisitemos la gu ́ıa de alturas con este nuevo marco te ́orico;
elija h y k con las diferentes propuestas consideradas en dclase.