---
title: "Entrega:  Estimadores de Maxima Verosimilitud"
output: 
  pdf_document:
    latex_engine: xelatex

---

```{r setup, include=FALSE}
knitr::opts_chunk$set(echo = TRUE)
```

# Error Cuadratico Medio

De aquı en mas consideraremos λ = 0,03. Utilizaremos θbn para denotar el estimador
utilizado en la Parte 1, mientras que con θen denotamos el estimador obtenido en la
Parte 2, asumiendo que los datos provienen de una distribuci´on exponencial.
Recordemos que si θ es un par´ametro de inter´es, el error cuadr´atico medio de un
estimador θbn = θbn(X1, . . . , Xn) est´a dado por

Para obtener el ECM necesitamos conocer la distribuci´on de θbn. Sin embargo, cuando simulamos y generamos datos, podemos estimar el ECM con su versi´on emp´ırica,(ECME)
haciendo

siendo que θbn,k la estimacion obtenida en la k-esima replicacion.

```{r , echo=TRUE}
# Qsomb
set.seed(123)
enes <- c(50,150,200,500)
titasombecm <- c()

for (n in enes){
  # Qsomb
  lambda <- 0.03 # Realidad
  realidad = pexp(40, rate=lambda) # Parametro realidad
  Nrep<-1000  
  
  titasomb <-rep(NA, Nrep) 
  dif_titasomb_realid <-rep(NA, Nrep)
  
  for (i in 1:Nrep){
    mis_exponenciales<-rexp(n,lambda)   #Genero exponenciales
    
    # Para cada replica calculo quantile
    titasomb[i]<-proba <- sum(mis_exponenciales<=40)/length(mis_exponenciales)
    
    # Calculo diferencia entre qsomb y la realidad  
    dif_titasomb_realid[i]<-((titasomb[i]-realidad)^2) #Calculo dif estimacion qsomb y la realidad 
  }
  # vector <- c(vector, v)
  titasombecm <- c(titasombecm, sum(dif_titasomb_realid)/Nrep )
}



# Qrulo
titaruloecm <- c()

for (n in enes){
  # Titarulo
  lambda <- 0.03 # Realidad
  realidad = pexp(40, rate=lambda) # Parametro realidad
  Nrep<-1000  
  
  titarulo <-rep(NA, Nrep) 
  dif_titarulo_realid <-rep(NA, Nrep)
  
  for (i in 1:Nrep){
    mis_exponenciales<-rexp(n,lambda)   #Genero exponenciales
    lambdaestim <- 1/mean(mis_exponenciales)
    # Para cada replica calculo quantile
    titarulo[i]<-  pexp(40, rate=lambdaestim)
    
    # Calculo diferencia entre qsomb y la realidad  
    dif_titarulo_realid[i]<-((titarulo[i]-realidad)^2) #Calculo dif estimacion qsomb y la realidad 
  }
  # vector <- c(vector, v)
  titaruloecm <- c(titaruloecm, sum(dif_titarulo_realid)/Nrep )
}

df <- data.frame(enes,titasombecm,titaruloecm)
colnames(df) <- c('N','ECM titasomb','ECM titarulo')
df

```

Se puede observar en la tabla, que el ECM de titarulo posee un ECM menor que titasombrero
para todos los n, y en este caso, titarulo asumia una distribucion de los datos,
por lo que asumir la distribucion de los datos siempre y cuando esta sea la correcta, 
genera un mayor ajuste a los mismos y un menor Error Cuadratico Medio Empirico. 

"Si conozco la maquina, el error asociado sera menor, pero uno DEBE asumir conocer la maquina" 





