---
title: "tp_08-4"
output: 
  pdf_document
    # latex_engine: xelatex

---

```{r setup, include=FALSE}
knitr::opts_chunk$set(echo = TRUE)
```

## Clase 5
## Alturas


### 1 y 2

Simular el numero de una figurita elegida al azar si el album es de 6 figuritas. ÂżQue comando sirve?
#Simular el llenado de un album de 6 figuritas e indicar cuantas figuritas se debieron comprar para completarlo.

## Manos a la obra - Parte I // Calentando Motores
#### 1 y 2 // 1 
1. Descarga datos correspondiente a 200 individuos.
2. Leer el archivo de datos en R.

```{r }
datos<-read.csv("alturas_identificacion_42414_n_200.csv",fileEncoding = "UTF-8")
```


#### 3 // 2
Identificar el nombre de las columnas del data.frame.

```{r }
str(datos)
names(datos)
```

#### 4. 
ÂżCuantos individuos conforman tu conjunto de observaciones?

```{r }
dim(datos)
```


#### 5.  // 3
Calcular el promedio de las alturas de los hijes para predecir la altura de un nuevo individuo.

```{r }
mean(datos$altura) #166.885
```


####  // 4 
Realizar un histograma de las alturas de les hijes.  ÂżCu   antas modas se observan?  ÂżA que se puede atribuir?
```{r }
datos<-read.csv("alturas_n_500.csv",fileEncoding = "UTF-8")
names(datos)
mean(datos$altura)
hist(datos$altura, breaks=100)
```

#### // 5. 
Explor el comanado plot(density(variable)), utilizando como variable la columna
de alturas con las que se realiz   o el histograma.  ÂżQu   e est   a pasando?  ÂżCu   antas modas
observa?  ÂżA qu   e se puede atribuir?
```{r }
plot(density(datos$altura))
#se Ven dos modas producto seguramente dle genero
```

#### //6. 
Realizar ahora un histograma de alturas por cada g   enero. Es decir, un histograma para las alturas correspondientes al genero Masculino y otro para las alturas correspondientes al genero Femenino.

```{r }
library(ggplot2)
masc = datos[datos$genero=="M",]
g = plot(density(masc$altura))

fem = datos[datos$genero=="F",]
plot(density(fem$altura))
```

#### // 7. 
Superponer en cada histograma del item anterior una funcion de densidad normal con los parametros que consideres pertinentes.
```{r }
hist(masc$altura , probability = TRUE)
lines(density(masc$altura), col="blue", lwd=2)
hist(fem$altura , probability = TRUE)
lines(density(fem$altura), col="purple", lwd=2)
```





#### 6 // 8
ÂżCon que valor se puede predecir la altura de un nuevo individuo masculino

```{r }
masc = datos[datos$genero=="M",]
mean(masc$altura) #172.6696
```

####   7 // 9 
ÂżCon que valor se puede predecir la altura de un nuevo individuo masculino cuya madre es bajita?

```{r }
mascbaj = datos[datos$genero=="M" & datos$contextura_madre=="bajita",]
mean(mascbaj$altura) #169.8944
```








## Manos a la obra - Parte II // Con altura Madre
#### 1. // 10
Graficar altura de mama (en el eje x) vs. altura del hije (eje y), utilizando un color por cada g   enero.

```{r, warning =FALSE }
library(ggplot2)
ggplot(datos)+aes(x = datos$altura_madre, y = datos$altura, color=datos$genero )+geom_point(size = 0.6)
```


Nos quedamos con los datos con genero =="M"

```{r }
masc = datos[datos$genero=="M",]
```

#### 2. // 13
Promedio movil centrado en 156 con ventana de tamno 1 (cm).

```{r }
a = 1 
altura = 156
prom_movil = masc[masc$altura_madre>altura-a & masc$altura_madre<altura+a,]
```

#### 2.1  //13a

Indique cuantos casos hay donde la madre registre una altura entre 155 y 157 cm., inclusive.


```{r }
dim(prom_movil) # 17 datos

```


##### 2.2  // 13b

Calcule el promedio de la altura de los hijos cuyas madres registran una altura entre 155 y 157 cm.

```{r }
mean(prom_movil$altura) # 171.3
```










## Tarea 3:
#### 1. 
Promedio movil centrado en 156 con ventana de tamno 3 (cm)

```{r }
# Funcion Promedio movil, lee solo el archivo, solo se le pasa la ventana y la altura a predecir
promedio_movil <-function(a,altura){
   datos<-read.csv("alturas_identificacion_42414_n_200.csv",fileEncoding = "UTF-8")
   masc = datos[datos$genero=="M",]
   prom_movil = masc[masc$altura_madre>altura-a & masc$altura_madre<altura+a,]
   mean(prom_movil$altura)
  }
ventana = 3
altura = 156
promedio_movil(ventana,altura)
```


Hasta ahora hemos trabajado con dos posibles valores para la altura de la madre (156 y 159) y dos posibles valores de ventana (h =0.5 y h = 1). 
Vamos ahora a implementar una funcion que permita predecir la altura de un hijo en funci   on de la altura de la madre y el tama   no h de ventana elegida para hacer el promedio m   ovil.

#### 15. 
Implemente una funcion que permita predecir la altura de un hijo en funcion de la altura de la madre, los datos para la altura de los individuos y de las madres y el tamano h de ventana elegida para hacer el promedio m   ovil. Es decir, defina la funcion predigo altura masculino(altura, altura madre, altura mama nueva, h)
```{r }
#datos<-read.csv("alturas_n_500.csv",fileEncoding = "UTF-8")
#masc = datos[datos$genero=="M",]
#attach(masc)

promedio_movil <-function(altura_mama_nueva, h){
  datos<-read.csv("alturas_n_500.csv",fileEncoding = "UTF-8")
  masc = datos[datos$genero=="M",]
  prom_movil = masc[masc$altura_madre>altura_mama_nueva-h & masc$altura_madre<altura_mama_nueva+h,]
  mean(prom_movil$altura)
}

promedio_movil(156, 3)
```


#### 16. 
Graficar la funcion predigo altura masculino, con h =0.5, evaluandola a lo largo de una una grilla sobre un intervalo que cubra todas las alturas observadas en las madres.
```{r }
# Para un vector dado(en este caso las alturas de la madre) y con una ventana, genera los promedios moviles
graficador <- function (vector,ventana){
  promedios <-c()
  for(i in vector){
    promedios <-c(promedios,promedio_movil(i,ventana))
  }
  promedios
}
datos<-read.csv("alturas_n_500.csv",fileEncoding = "UTF-8")
masc = datos[datos$genero=="M",]
vector = masc$altura_madre
prom = graficador(vector,0.5)

library(ggplot2)
gg<-ggplot(data = masc,aes(x=altura_madre,y=altura))+geom_point()
gg+geom_line(aes(x=vector,y=prom),colour="red")
```



#### 17. 
Repita el item anterior usando h = 1. Repita usando h = 5. Grafique las tres funciones
en un mismo grafico utilizando un color diferente para cada valor de h.
Hasta el momento hemos trabajado utilizando siempre un mismo conjunto de datos.
Vamos ahora a implementar nuevas funciones que incluyan entre sus argumentos a los
datos. Es decir,

```{r }
datos<-read.csv("alturas_n_500.csv",fileEncoding = "UTF-8")
masc = datos[datos$genero=="M",]
vector = masc$altura_madre
prom = graficador(vector,0.5)
prom1 = graficador(vector,1)
prom2 = graficador(vector,5)


library(ggplot2)
gg<-ggplot(data = masc,aes(x=altura_madre,y=altura))+geom_point()
gg+geom_line(aes(x=vector,y=prom),colour="red")+
  geom_line(aes(x=vector,y=prom1),colour="blue")+
  geom_line(aes(x=vector,y=prom2),colour="green")
```

#### 18. 
Implemente una funcion que tenga por input un conjunto de valores de X, sus correspondientes valores de Y, un nuevo valor x donde queremos predecir, y el tamano h de la  ventana que vamos a utilizar a la hora de hacer promedios moviles. predigoVentana(X,Y, xNuevo, h)

```{r }
predigo_movil_ventana<- function(X,Y,xNuevo,h){
 if(sum(X>=(xNuevo-h) & X<=(xNuevo+h))==0){predigo<- NA}
 else{indices<-which(X>=(xNuevo-h) & X<=(xNuevo+h))
 predigo<-mean(Y[indices])}
 predigo
}
```

#### 19. 

Pensar en alguna situacion relacionada a su campo de trabajo donde pueda ser im-
portante predecir cierta variable respuesta con una (o varias) variables explicativas.
Contanos el problema, el marco te   orico y avisanos si ten   es datos que puedas compar-
tir. Asi vemos que d   

## 4. Por si fuera poco

#### 20. 
Calcular ahora predicciones para la altura del hijo conociendo la altura de la madre
haciendo promedio de vecinos cercanos. Para ello, implementar una funciÂ´on que tenga
por input un conjunto de valores de X, sus correpondientes valores de Y, un nuevo valor
x donde queremos predecir, y la cantidad k de vecinos que vamos a utilizar a la hora
de hacer promedios. predigoVecinos(X, Y, xNuevo, k)

```{r }
datos<-read.csv("alturas_n_500.csv",fileEncoding = "UTF-8")
masc = datos[datos$genero=="M",]
altura = masc$altura
altura_madres = masc$altura_madre

predigo_vecinos <-function(alturas,madres,xnew, vecinos_cantidad ){
  # Mi codigo pero por alguna razon cuando grafico me lo hace mal 
# df <- data.frame(alturas,madres)
# df$resta = abs(madres-xnew)
# df[order(df$resta),c(1,2,3)]
# mean(df$alturas[1:vecinos_cantidad])

orden<- order(abs(madres-xnew))
indices<- orden[1:vecinos_cantidad]
predigo<-mean(alturas[indices])
predigo

}

predigo_vecinos(altura,altura_madres,165, 2)
predigo_vecinos(altura,altura_madres,175,2)

## Voy a graficar
cantidad_vecinos <- 10
altura_mom<- masc$altura_madre
grilla<- seq(min(altura_mom),max(altura_mom),length=length(altura_mom))
predichov<- rep(NA, length(grilla))
for(i in 1:length(altura_mom)){
 predichov[i]<- predigo_vecinos(altura,altura_madres,grilla[i],cantidad_vecinos)
}
masc$grilla<- grilla
masc$predichov<- predichov
library(ggplot2)
gg<-ggplot(data = masc,aes(x=altura_madre,y=altura))+geom_point()
gg+geom_line(aes(x=grilla,y=predichov),colour="red")
```

