---
title: "TP2"
output: pdf_document
---

```{r setup, include=FALSE}
knitr::opts_chunk$set(echo = TRUE)
```

El RMS Titanic fue en su momento el mayor barco de pasajeros del mundo, hundi´endose en su viaje
inaugural de Southampton a Nueva York en el a˜no 1912. En el evento fallecieron 1514 de las 2223
personas que iban a bordo, entre tripulaci´on y pasajeros.
En el presente pr´actico se trabajar´a con el conjunto de datos titanic, que figura en el archivo titanic.csv. El conjunto de datos es un cl´asico de las competencias de ”Machine Learning“, donde se
busca determinar un mecanismo de clasificaci´on que, en funci´on de diversos variables de cada pasajero,
prediga si el pasajero sobrevivi´o o no a la cat´astrofe. Las variables del conjunto de datos son:
survival: supervivencia (0 No, 1 S´ı).
pclass: clase del pasajero (1,2 o 3).
sex: sexo del pasajero (”male“, ”female“).
age: edad del pasajero.
sibsp: cantidad de hermanos y c´onyuges (totalizado) embarcados (n´umero entero).
parch: cantidad de padres e hijos (totalizado) embarcados (n´umero entero).
ticket: c´odigo del boleto (texto).
fare: tarifa del pasaje (n´umero real).
embarked: puerto de embarque (S= Southampton, Q=Queenstown, C = Cherbourg)
Los datos contienen 1028 pasajeros y algunas variables contienen respuestas faltantes.


1. Borrar todos los objetos existentes en el entorno de trabajo y establecer directorio de trabajo.
2. Leer el conjunto de titanic.csv teniendo en cuenta que en la primera l´ınea del archivo figura el nombre de las variables y el tipo de separaci´on de los datos y as´ıgnelo al data.frame titanic.

```{r}
rm(list = ls())
setwd("D:/Lorenzo/Cursos/CD Sued/R")
titanico <- read.csv('titanic.csv',dec=",", header=T)
```


3. Inspeccionar los primeros casos del archivo y los ´ultimos.
```{r}
head(titanico)
tail(titanico)
```

4. Abrir con el editor al data.frame e inspeccionar el archivo.
5. Establecer el n´umero de variables y de casos.
```{r}
dim(titanico)
```
6. Realizar un attach de titanic.
```{r}
#?
attach(titanico)
```
7. Inspeccionar los nombres de las variables de titanic e identificar de qu´e tipo de variable se trata cada una de ellas.
```{r}
names(titanico)
str(titanico)
```
8. Calcule la chance de sobrevivir siendo hombre. Calcule la chance de sobrevivir siendo mujer.
```{r}
genero <- list('female','male')

for (g in genero) {
  hombres <- subset(titanico , sex== 'female')
  print(paste0(g,' F: ',round(sum(hombres$survived == 1 )/ nrow(hombres),digits = 3)))
  }
```
9. Cree que el tipo de ticket del pasajero (clase de cabina) esta asociado con su supervivencia?
```{r}
clases <- list(1,2,3)

for (clase in clases) {
  clase1 <- subset(titanico , pclass == clase )
  print(clase)
  print(paste0(clase,': ',round(sum(clase1$survived == 1 )/ nrow(clase1),digits=3)))}
```

10. Estudie la distribuci´on de las tarifas. Que observa? Le parece razonable suponer que la variable tarifa tenga distribuci´on normal? Calcule la media y la mediana. Puede decidir de antemano
qui´en es mas grande si la media o la mediana?
```{r}
library(ggplot2)
titanico <- read.csv('titanic.csv',dec=",", header=T)
tarifa <- titanico$fare
class(tarifa)
sum(is.na(tarifa))

tarifa <- as.numeric(as.character(titanico[,9])) 

class(tarifa)
sum(is.na(tarifa))

hist(titanico$fare)

```


11. Estudie la relacion entre tarifa y clase y entre edad y clase.
```{r}
sexo <- titanico$sex
clase <- titanico$pclass
clase <- as.factor(clase)
class(clase)
counts.plot <- table(clase,sexo)
barplot(counts.plot, legend= rownames(counts.plot))
```
12. Respecto a la relaci´on entre la edad y la tarifa podemos pensar que las personas mas jovenes ten´ıan menos dinero y por ende compraron los tiquetes m´as baratos. Puede confirmar esto en base a los datos?
```{r}
library(ggplot2)

ggplot(titanico) +
 aes(x = age, y = fare) +
 geom_point(shape = "circle", size = 1.5, colour = "#112446") +
 theme_minimal()
```
La idea de los puntos anteriores era explorar los datos usando boxplots, histogramas, scatterplots. Si le falto usar alguno de estos gr´aficos vuelva a empezar.
