---
title: "tp_06-4"
output: 
  pdf_document
    # latex_engine: xelatex

---

```{r setup, include=FALSE}
knitr::opts_chunk$set(echo = TRUE)
```

#Clase 4

##################################### Sobre Monedas ############################################
# A lo largo de esta actividad identificaremos la cara con el valor 1 y la ceca con el valor 0.

### 1. Una moneda
#### a) 
Implementar una funcion cara ceca que simule el lanzamiento de una moneda
equilibrada, devolviendo los valores 1 y 0 para cara y ceca, respectivamente.
Indicar si es necesario definir un input para esta funcion

```{r }
cara_seca <-function()
{
  return(sample(0:1, 1, replace=TRUE))
}
cara_seca()

```


#### b 
¿Con que frecuencia (cuantas veces) espera observar el valor 1 (cara) si repite el
experimento N rep = 1000 veces?

```{r }
tirar_muchas_monedas <-function(n=40){
  sumas <-rep(NA, n) # sumas <-c() 
  for (i in 1:n)
  {
    sumas[i] = cara_seca() # sumas <- c(sumas,suma.cubilete())
  }
  sumas
}
vv = tirar_muchas_monedas(1000)
hist(vv)
```
#### c) 
Guardar en el vector muchas repeticiones el resultado de la funcion cara ceca a
  lo largo de N rep = 1000 repeticiones. Calcular la cantidad de veces (frecuen-cia) que se obtuvo el valor cara. Calcular la frecuencia relativa (frecuencia/N ep) correspondiente al valor cara.
```{r }
probabilidad_cara <-function(vector,n=1000){
  a <- table(vector)
  count_cara <- a[names(a)==1]
  return( count_cara/n)
  #length(which(numbers==x))
}
probabilidad_cara(vv,1000)
``` 
#### 3.
Implementar una funci´on suma.si.hay.positivos que dado un vector v suma sus componente positivas; si no hay componentes positivas debe devolver un cartel que diga ”No hay positivos”.
```{r }
#3
suma.si.hay.positivos <-function(vect){
  suma = 0
  for (i in vect) {
    if(i>0){
      suma = suma + i}
  }

  if (suma == 0){
    return("No hay positivos")
  }
  else {return(suma)}
}
vv <-seq(-636,-3976,by=-1)
suma.si.hay.positivos(vv)
```

### Tarea 3: 
#### 1
Crear una funci´on suma.cubilete que simule arrojar el cubilete y d´e por resultado la suma de las 5 caras obtenidas.

```{r }
suma.cubilete <- function(n=5){
return(sum(sample(1:6, size=n, replace=T)))
}
suma.cubilete()
```
#### 2,3,4 
2. Invocar una vez la funci´on suma.cubilete y complet´a la planilla aqu´ı con el resultado obtenido.
3. Leemos la planilla y hacemos un histograma con los datos le´ıdos.
4. Cada uno simula todo el proceso ahora con R: genera los 40 resultados del cubilete, calcula la suma y grafica un histograma con los resultados de su simulaci´on.
```{r }
# setwd("/home/clinux01/Descargas")
# planilla <- read.csv('sumando.csv',dec=",", header=T)
# planilla_scan <- scan()
planilla_scan <- c(20,26,12,18,14,15,18,21,13,23,16,16,17,20,16,20,15,12,17,10,17,17,27,19)
hist(planilla_scan, breaks = 25)
```
#### 5. 
Repetir en lugar de 40, 1000 veces el ıtem anterior.
```{r }
#set.seed(123)

tirar_muchos_dados <-function(n=40){
  sumas <-rep(NA, n) # sumas <-c() 
  for (i in 1:n)
  {
    sumas[i] = suma.cubilete() # sumas <- c(sumas,suma.cubilete())
  }
  hist(sumas, breaks = 25)
}
tirar_muchos_dados(10000)
```
#6. * 
Implementar una funci´on todos.seis que cuenta la cantidad necesaria de lanzamientos hasta obtener el valor seis en todas la caras. ¿C´omo puede utilizar la funci´on
suma cubilete para verificar si sale seis en todas las caras?
```{r }
todos.seis <-function(){
  suma = 0 
  todoseis=0
  while(todoseis==0){
    if(suma.cubilete() == 30)
    {todoseis=1}
    suma = suma + 1
  }
  return(suma)
}
todos.seis()

tirar_muchos_seis <-function(n=40){
  sumas <-rep(NA, n) 
  for (i in 1:n)
  {
    sumas[i] = todos.seis()
  }
  hist(sumas, breaks = 50)
}
tirar_muchos_seis(100)
```

