---
title: "04-05 "
output: 
  pdf_document:
    latex_engine: xelatex

---

```{r setup, include=FALSE}
knitr::opts_chunk$set(echo = TRUE)
```

El principal objetivo de esta guﾂｴﾄｱa es afianzar los contenidos de clasificaciﾂｴon e integrarlos con
conocimientos y trabajos prﾂｴacticos previos: vamos a mezclar todo en la coctelera! Para eso,
vamos a volver a nuestro primer amor: los datos de alturas. En este caso la idea es predecir
a partir del dato de altura de un individuo su gﾂｴenero implementando distintos plug窶妬n en la
regla ﾂｴoptima de Bayes.
Te recordamos que en esta pﾂｴagina podrﾂｴas acceder nuevamente a los datos de alturas que
generaste en un TP anterior y que vas a utilizar para resolver esta guﾂｴﾄｱa. La idea sigue siendo
que cada uno trabaje con sus propios datos y por eso les pedimos que ingresen un nﾂｴumero
de identificaciﾂｴon, ya sea el nﾂｴumero de libreta o los 5 ﾂｴultimos del DNI para obtener datos
de forma personalizada.

#### 1. 

```{r }

datos <- read.csv('alturas_identificacion_42414_n_500.csv',sep=",", header=T)

ggplot(datos) +
  aes(x = genero, y = altura, fill = genero, colour = genero) +
  geom_boxplot() +
  scale_fill_hue(direction = 1) +
  scale_color_hue(direction = 1) +
  theme_bw()
```


```{r }
###### 1.2 KNN
promedio_vecinos <-function(datos,xnew, vecinos_cantidad ){
  df <- data.frame(datos$altura,datos$genero)
  df$datos.altura
  df$resta = abs(df$datos.altura-xnew) # Resta con valor ingresado de todas las alturas
  df <- df[order(df$resta),c(1,2,3)] # Ordeno el df
  df
  genero <- df[1:vecinos_cantidad,2] # Creo vector con los generos de los KNN vecinos mas cercanos
  # print(genero)
  prop <- sum(genero == "F")/ vecinos_cantidad
  prop
}
promedio_vecinos(datos,165, 100)

clasifico_vecinos <-function(datos,altura,vecinos){
  ifelse(promedio_vecinos(datos,altura, vecinos)>0.5,1,0) # 1 es F, 0 es M
}
clasifico_vecinos(datos,165, 10)
```


```{r }
###### 1.3 MOVIL
promedio_movil <-function(datos,alturanueva,ventana){
  prom_movil = datos[datos$altura>(alturanueva-ventana) & datos$altura<(alturanueva+ventana),]
  prop <- sum(prom_movil$genero == "F")/ dim(prom_movil)[1]
  # print(sum(prom_movil$genero == "F"))
  prop
  # mean(prom_movil$altura)
  # prom_movil
  # print(min(prom_movil$altura))
  # print(max(prom_movil$altura))
  
    }
ventana = 1.5
altura = 165
promedio_movil(datos,altura,ventana)

clasifico_movil <-function(datos,altura,vecinos){
  ifelse(promedio_movil(datos,altura, vecinos)>0.5,1,0) # 1 es F, 0 es M
}
clasifico_movil(datos,165, 10)
```

##2
### Funciones

```{r }
######################################### 2
###### 2.4 VECINOS
ClasificoVecinos <- function(datos,alturanueva,ventana){
  promedio_vecinos(datos,alturanueva, ventana)
  clasifico_vecinos(datos,alturanueva, ventana)
  }

ClasificoVecinos(datos,169,10)

###### 2.5 MOVIL
ClasificoMovil <- function(datos,alturanueva,ventana){
  promedio_movil(datos,alturanueva, ventana)
  clasifico_movil(datos,alturanueva, ventana)
}

ClasificoMovil(datos,169,1.5)
```

```{r }
##################################### 3 
##### 3.6
hist(datos$altura, )

library(ggplot2)
masc = datos[datos$genero=="M",]
hist(masc$altura , probability = TRUE)
lines(density(masc$altura), col="blue", lwd=2)

fem = datos[datos$genero=="F",]
hist(fem$altura , probability = TRUE)
lines(density(fem$altura), col="pink", lwd=2)

##### 3.7
prop_fem <- sum(datos$genero == "F")/ dim(datos)[1]
prop_fem

##### 3.8 y 9 
# Probando codigo
prop_fem <- sum(datos$genero == "F")/ dim(datos)[1]
prop_fem

mean(fem$altura)
var(fem$altura)

dnorm(150,mean(fem$altura),var(fem$altura))

# Funcion
plugin <-function(datos,alturanueva){
  fem = datos[datos$genero=="F",]
  masc = datos[datos$genero=="M",]
  propfem = sum(datos$genero == "F")/ dim(datos)[1]
  propmasc = sum(datos$genero == "M")/ dim(datos)[1]
  ifelse( (dnorm(alturanueva,mean(fem$altura),var(fem$altura))*prop_fem) >= (dnorm(alturanueva,mean(masc$altura),var(masc$altura))*propmasc),1,0)
}
```

plugin(datos,166) # 1 es mujer
```{r }


```