---
title: "Entrega: Estimacion de los cuantiles"
output: 
  pdf_document:
    latex_engine: xelatex

---

```{r setup, include=FALSE}
knitr::opts_chunk$set(echo = TRUE)
```

# Error Cuadratico Medio

Recordemos que si θ es un parametro de interes, el error cuadratico medio de un estimador
θbn = θbn(X1, . . . , Xn) est´a dado por  ECM = E{(θbn − θ)2}. 

Para obtener el ECM necesitamos conocer la distribucion de θbn. Sin embargo, cuando simulamos y generamos datos, podemos estimar el ECM con su versi´on emp´ırica,(ECME)

### 20 
Representar en una tabla el error cuadratico medio empırico, ECME, de los estimadores qb0.9 y qe0.9 para muestras de tamano n=50, n=150, n=200 y n=500, utilizando Nrep=1000 replicaciones en cada caso.
¿Que estimador prefiere bajo este escenario?


```{r , echo=TRUE}
set.seed(1)
enes <- c(50,150,200,500) # lista de los n para trabajar
qsombecm <- c() # lista vacia donde se guardaran los ecm de q somb

for (n in enes){ # recorro los n
  
# Qsomb
lambda <- 0.1 
Nrep<-1000  
realidad = qexp(0.9,lambda) # mi realidad o la verdad

quantiles_qsomb <-rep(NA, Nrep) # lista de cuantiles
dif_qsomb_realid <-rep(NA, Nrep) # 

for (i in 1:Nrep){
  #Genero mi exponencial
  mis_exponenciales<-rexp(n,lambda)   

  # Para cada replica calculo quantile
  quantiles_qsomb[i]<-quantile(mis_exponenciales, 0.9) 
  
  # Calculo diferencia entre qsomb y la realidad
  dif_qsomb_realid[i]<-((quantiles_qsomb[i]-realidad)^2)
}
# Luego de calcular las diferencias hago el promedio y guardo el ECME
qsombecm <- c(qsombecm, sum(dif_qsomb_realid)/Nrep )

}

# Ahora lo mismo pero para Qrulo

qruloecm <- c()
for (n in enes){
  
lambda <- 0.1
Nrep<-1000  
realidad = qexp(0.9,lambda)

quantiles_qrulo <-rep(NA, Nrep)
dif_qrulo_realid <-rep(NA, Nrep)

for (i in 1:Nrep){
  mis_exponenciales<-rexp(n,lambda)   #Genero exponenciales
  lambdaestim <- 1/mean(mis_exponenciales) # ESTIMO LAMBDA diferencia con el otro
  quantiles_qrulo[i]<- qexp(0.9,lambdaestim) # Para cada replica calculo quantile

  # Calculo diferencia entre qsomb y la realidad  
  dif_qrulo_realid[i]<-((quantiles_qrulo[i]-realidad)^2) 
}
qruloecm <- c(qruloecm, sum(dif_qrulo_realid)/Nrep)

}
# Creo el DF y agrego las listas con los distintos ECM
df <- data.frame(enes,qsombecm,qruloecm)
colnames(df) <- c('N','ECM qsomb','ECM qrulo')
df
```

Se puede observar en la tabla, que para n chicos el primer estimador que no requiere 
un modelo de fondo, posee un ECME mas grande que el otro estimador, que asume la 
distribucion de los datos para calcular el lambda estimado y luego calcular el ECME. 

En este caso, se preferiria utilizar el Qrulo, ya que da un error cuadratico medio empirico 
menor que el otro estimador, pero para poder utilizarlo uno deberia conocer la distrubcion 
de la variable a estimar en cuestion que es un dato no menor. 


