---
title: "Estimacion de los cuantiles"
output: 
  pdf_document:
    latex_engine: xelatex

---

```{r setup, include=FALSE}
knitr::opts_chunk$set(echo = TRUE)
```

El objetivo de esta guia es comparar empiricamente la performance de diferentes estimadores. Para esto propondremos dos estimadores para el percentil 0.90: 
el primero de ellos, no asume modelo alguno para la distribucion que genera los datos mientras que el segundo depende fuertemente del modelo asumido para dicha distribucion. 
La idea es explorar el comportamiento de los estimadores en diferentes escenarios.

Generaremos datos asumiendo que provienen de una familia exponencia E(λ): X ∼ E(λ)

donde IA(x) es la funcion indicadora de conjunto A. 



#### 1. 
Calcular E(X), V(X) como funcion de λ.

```{r }
lambdas = seq(from = 0.1, to = 10, length.out = 100) 
lambdas_estimados <- c()
for (lamb in lambdas){
  
  # print(lamb)
  nrep <- 1000
  promedios<- rep(NA,nrep)
  n=40
  for (i in 1:nrep){
    promedios[i] <- mean(rexp(n,lamb))
  }
  # print(mean(promedios))
  # hist(promedios,probability = TRUE,breaks = 50)
  lambdas_estimados <- c(lambdas_estimados,mean(promedios))

}
# lambdas_estimados
lambdas_teoricos <-  1/lambdas
df <- data.frame(lambdas,lambdas_estimados,lambdas_teoricos)

library(ggplot2)

ggplot(df, aes(lambdas)) + # basic graphical object
geom_point(aes(y= lambdas_teoricos), colour="green",shape=15) + # first layer
geom_point(aes(y= lambdas_estimados), colour="red")+ # second layer
scale_color_manual(values = c("Women" ="blue",'Men' = '#3399ff')) +
scale_shape_manual(values = c('Women' = 17, 'Men' = 16))
```


```{r }
lambdas = seq(from = 0.1, to = 10, length.out = 2) 
lambdas_estimados_var <- c()
for (lamb in lambdas){
  
  # print(lamb)
  nrep <- 1000
  promediosvar<- rep(NA,nrep)
  n=4
  for (i in 1:nrep){
    promediosvar[i] <- var(rexp(n,lamb))
    print(promediosvar[i])
  }
  # print(mean(promedios))
  # hist(promediosvar,probability = TRUE,breaks = 50)
  lambdas_estimados_var <- c(lambdas_estimados_var,mean(promediosvar))
  print(mean(promediosvar))
}

# lambdas_teoricos <-  1/lambdas
df <- data.frame(lambdas,lambdas_estimados_var,lambdas_estimados_var)
ggplot(df, aes(lambdas)) + # basic graphical object
geom_point(aes(y= lambdas_estimados_var), colour="green",shape=15) + # first layer
geom_point(aes(y= lambdas_estimados_var), colour="red")+ # second layer
scale_color_manual(values = c("Women" ="blue",'Men' = '#3399ff')) +
scale_shape_manual(values = c('Women' = 17, 'Men' = 16))
```


```{r }
# Number of simulations.
nosim <- 1000

# Set the seed to assure reproducibility.
set.seed(885)
# Create matrix 1000 X 10 with random values from exponential distribution lambda.
mSimulation10 <- matrix(rexp(nosim * 10, lambda), nosim)
```

##2
3. De aquı en mas consideraremos λ = 1/10.
4. Indicar con que instrucciones puede calcular este valor con R.¿Que valor toma?
```{r }
nrep <- 1000
muchas <- rexp(nrep,1/10)
# Este valor se puede calcular estimando la media de la muestra y 
# luego realizando la inversa

#Calcular E(X)
esperanza<-1/lambda

#Calcular V(X)
varianza<-1/lambda^2

#Formula para estimar el parametro de interes
#P(X<=Q0.9)=0.9
formula_q<-function(lambda){
  (-log(1-0.9))/lambda
}


```

5. ¿Depende esta cantidad de los datos?
```{r }
# cuanto mayor sean la cantidad de datos mejor sera la estimacion de la media 
# y asi mejor calculado el lambda

```

Primer estimador: qb0.9
Consideremos el estimador qb0.9 basado en el comando quantile de R.

6. Fijar una semilla
7. Guardar en el vector muchas exponenciales, Nrep = 1000 datos con distribuci´on
E(λ) siendo λ = 1/10, utilizando el comando rexp()


```{r }
set.seed(1)  # 6. fijar semilla

#Generar 1000 datos exponenciales
nrep<-1000
lambda<-0.1
muchas_exponenciales<-rexp(nrep,lambda)
```

8. Guardar en el vector muchos cuantiles exponenciales el cuantil muestral de las
primeras n observaciones del vector muchas exponenciales, con n = 1, . . . , Nrep.

```{r }
#Calcular el cuantil 0.9 de las n obs
muchos_cuantiles_exponenciales<-rep(NA,nrep)

for (i in 1:nrep){
  muchos_cuantiles_exponenciales[i]<-quantile(muchas_exponenciales[1:i],probs = 0.9)
}
```

9. Graficar n (en el eje x) versus el cuantil muestral de los primeros n datos. Utilizar
ylim=c(0,35).

```{r }

plot(1:nrep,muchos_cuantiles_exponenciales,ylim = c(0,35))

```

10. Repetir los ´ıtems 7 a 9 Ngen = 10 veces, agregando al gr´afico anterior los cuantiles de cada individuo en un color diferente.

```{r }

muchas_exp<- rexp(nrep,lambda)
nrep <- 1000
muchas_cuantiles_exp<- rep(NA,nrep)
for (i in 1:nrep){
  muchas_cuantiles_exp[i] <- quantile(x=muchas_exp[1:i] ,probs=0.9 ) 
}
g = plot(1:nrep,muchas_cuantiles_exp,ylim = c(20,30),cex = 0.3)

ngen= 20
for (j in 1:ngen){
  muchas_exp<- rexp(nrep,lambda)
  nrep <- 1000
  muchas_cuantiles_exp<- rep(NA,nrep)
  for (i in 1:nrep){
    muchas_cuantiles_exp[i] <- quantile(x=muchas_exp[1:i] ,probs=0.9 ) 
  }
  
  g+points(1:nrep,muchas_cuantiles_exp,ylim = c(0,1),col=j,cex = 0.3)
  
}
```

11. Indicar cual espera que sea el valor l´ımite de estas sucesiones. ¿Condice con lo que
muestra el grafico?

```{r }

```

12. Realizar histogramas basados en Ngen = 100 replicaciones, considerando muestras de
tama˜no n = 5, n = 30, n = 100. Comente las principales caracter´ısticas que observa
en los gr´aficos ¿Dir´ıa que la distribuci´on de qb0.9 es aproximadamente normal cuando n
es grande?

```{r }

enes <- c(5,30,100)
for (n in enes){
  
# n=5
Ngen <- 1000
distrib_histo_q <- rep(NA, Ngen)
for (i in 1:Ngen){
  mis_exponenciales <- rexp(n,lambda)
  distrib_histo_q[i]<- quantile(mis_exponenciales, 0.9)
}

p1 <-hist(distrib_histo_q, probability=TRUE,breaks = 50,col= n,main=n)
# plot(p1, col=n, main=n)
}

```

####################################### Segundo Estimador Qrulo

13. Fijar la misma semilla que en el primer ´ıtem del ejercicio anterior.
```{r }
set.seed(1)  # fijar semilla
```

14. Guardar en el vector muchas exponenciales, Nrep = 1000 datos con distribuci´on
E(λ) siendo λ = 1/10, utilizando el comando rexp().

```{r }
#Generar 1000 datos exponenciales
nrep<-1000
lambda<-0.1
muchas_exponenciales<-rexp(nrep,lambda)
```

15. Guardar en el vector muchos cuantiles rulo exponenciales el estimador qe0.9 de las
primeras n observaciones del vector muchas exponenciales, con n = 1, . . . , Nrep.

```{r }
#Calcular el cuantil 0.9 de las n obs
muchos_cuantiles_rulo_exponenciales<-rep(NA,nrep)

for (i in 1:nrep){
  lambdaestim <- 1/mean(muchas_exponenciales[1:i])
  muchos_cuantiles_rulo_exponenciales[i]<-qexp(0.9,lambdaestim)
}
```

16. Graficar n (en el eje x) versus el estimador del cuantil calculado en el ´ıtem anterior
con los primeros n datos. Utilizar ylim=c(0,35).

```{r }

plot(1:i,muchos_cuantiles_rulo_exponenciales,ylim = c(0,35), ylab="muchos_cuantiles_rulo_exponenciales")
```


17. Repetir los ıtems 14 a 16 Ngen = 10 veces, agregando al gr´afico anterior los cuantiles
estimados con el estimador qe0.9 de cada individuo en un color diferente.

```{r }

nrep<-1000
lambda<-0.1
muchas_exponenciales<-rexp(nrep,lambda)
muchos_cuantiles_rulo_exponenciales<-rep(NA,nrep)

for (i in 1:nrep){
  lambdaestim <- 1/mean(muchas_exponenciales[1:i])
  muchos_cuantiles_rulo_exponenciales[i]<-qexp(0.9,lambdaestim)
}
g = plot(1:i,muchos_cuantiles_rulo_exponenciales,ylim = c(0,35), ylab="muchos_cuantiles_rulo_exponenciales")

ngen= 10
for (j in 1:ngen){
  muchas_exponenciales<- rexp(nrep,lambda)
  nrep <- 1000
  muchos_cuantiles_rulo_exponenciales<- rep(NA,nrep)
  for (i in 1:nrep){
    lambdaestim <- 1/mean(muchas_exponenciales[1:i])
    muchos_cuantiles_rulo_exponenciales[i]<-qexp(0.9,lambdaestim)
  }

  g+points(1:nrep,muchos_cuantiles_rulo_exponenciales,ylim = c(0,1),col=j,cex = 0.3)

}

```


18. Indicar cu´al espera que sea el valor l´ımite de estas sucesiones. ¿Condice con lo que
muestra el gr´afico?

```{r }

```
19. Realizar histogramas basados en Ngen = 100 replicaciones, considerando muestras de
tama˜no n = 5, n = 30, n = 100. Comente las principales caracter´ısticas que observa
en los gr´aficos ¿Dir´ıa que la distribuci´on de qe0.9 es aproximadamente normal cuando n
es grande?

```{r }
enes <- c(5,30,100)
for (n in enes){
Ngen <- 1000
distrib_histo_qrul <- rep(NA, Ngen)
for (i in 1:Ngen){
  mis_exponenciales <- rexp(n,lambda)
  lambdaestim <- 1/mean(mis_exponenciales)
  distrib_histo_qrul[i]<- qexp(0.9,lambdaestim)
}

p1 <-hist(distrib_histo_qrul, probability=TRUE,breaks = 50,col= n,main=n)

}

```

#
Error Cuadr´atico Medio
Recordemos que si θ es un par´ametro de inter´es, el error cuadr´atico medio de un estimador
θbn = θbn(X1, . . . , Xn) est´a dado por
  ECM = E{(θbn − θ)2}. 

Para obtener el ECM necesitamos conocer la distribucion de θbn. Sin embargo, cuando simulamos y generamos datos, podemos estimar el ECM con su versi´on emp´ırica,(ECME)

20. Representar en una tabla el error cuadratico medio emp´ırico, ECME, de los estimadores qb0.9 y qe0.9 para muestras de tama˜no n=50, n=150, n=200 y n=500, utilizando Nrep=1000 replicaciones en cada caso.
¿Qu´e estimador prefiere bajo este escenario?


```{r }

enes <- c(50,150,200,500)
qsombecm <- c()

for (n in enes){
  
# Qsomb
lambda <- 0.1
Nrep<-1000  
realidad = qexp(0.9,lambda)

quantiles_qsomb <-rep(NA, Nrep)
dif_qsomb_realid <-rep(NA, Nrep)

for (i in 1:Nrep){
  mis_exponenciales<-rexp(n,lambda)   #Genero exponenciales
  quantiles_qsomb[i]<-quantile(mis_exponenciales, 0.9) # Para cada replica calculo quantile

  # Calculo diferencia entre qsomb y la realidad  
  dif_qsomb_realid[i]<-((quantiles_qsomb[i]-realidad)^2) #Calculo dif estimacion qsomb y la realidad 
}
# vector <- c(vector, v)
qsombecm <- c(qsombecm, sum(dif_qsomb_realid)/Nrep )
print(sum(dif_qsomb_realid)/Nrep)
}

# Qrulo

qruloecm <- c()

for (n in enes){
  
# Qsomb
lambda <- 0.1
Nrep<-1000  
realidad = qexp(0.9,lambda)

quantiles_qrulo <-rep(NA, Nrep)
dif_qrulo_realid <-rep(NA, Nrep)

for (i in 1:Nrep){
  mis_exponenciales<-rexp(n,lambda)   #Genero exponenciales
  lambdaestim <- 1/mean(mis_exponenciales) # ESTIMO LAMBDA
  quantiles_qrulo[i]<- qexp(0.9,lambdaestim) # Para cada replica calculo quantile

  # Calculo diferencia entre qsomb y la realidad  
  dif_qrulo_realid[i]<-((quantiles_qrulo[i]-realidad)^2) #Calculo dif estimacion qsomb y la realidad 
}
qruloecm <- c(qruloecm, sum(dif_qrulo_realid)/Nrep)
print(sum(dif_qrulo_realid)/Nrep)
}

df <- data.frame(enes,qsombecm,qruloecm)
colnames(df) <- c('N','ECM qsomb','ECM qrulo')
df

```







